---
title: "Work in progress"
output: 
  html_document:
    toc: true
    toc_depth: 3
    toc_float: true
date: "`r Sys.Date()`"
---

```{r setup, include=FALSE}
knitr::opts_chunk$set(echo = F, message = F, warning = F)
load("my_work_space.RData")
library(tidyverse)
library(magrittr)
library(officer)
library(flextable)
library(ggplot2)
library(scales)
library(janitor)
library(here)
library(lubridate)
library(tmap)
library(tmaptools)
library(scales)

set_flextable_defaults(font.size = 10,
                       table.layout = "autofit",
                       theme_fun = "theme_booktabs",
                       padding = 0)

std_border <- fp_border(color = "grey", style = "solid", width = 1 )

```

# Analisi dati - work in progress

## Dati demografici

L'analisi dei dati demografici si è concentrata soprattuto sulla distribuzione della popolazione anziana nei comuni delle Marche. Le informazioni si basano sui dati pubblicati da ISTAT e relativi all'anno 2020. Le mappe seguenti mostrano la distribuzione della popolazione con più di 65 anni sul territorio delle marche.

### Distribuzione anziani con più di 65 anni nei comuni

Questa prima mappa ci mostra i comuni dove, per l'alto numero di anziani, è utile implementare servizi di medicina territoriale. Chiaramente il numero assoluto di anziani dipende dalla popolosità del comune.

```{r mappa_anziani, fig.cap= "Anziani con più 65 anni in tutti i comuni"}
db_map <- db

tmap_mode("view")
tm_shape(db_map) + # il database con i dati
  tm_polygons("over65", # il dato da mappare
              style = "pretty", # capire quale sia lo stile migliore
              palette = "Blues", # la scala di colori
              title = "Popolazione > 65 anni",
              border.lwd = 0.5,
              popup.vars = c("Pop > di 65" = "over65", 
                             "Pop totale" = "popolazione", 
                             "% anziani > 65" = "prop65_map")) + 
  tm_shape(italy_province) + # Aggiungi i confini delle province
  tm_borders(lwd = 1.5, col = "darkgreen", alpha = 0.5) + # personalizza lo spessore, il colore e la trasparenza dei confini
  tm_layout(main.title = "Comuni della regione Marche", main.title.size = 1.5)

```

### Percentuale di anziani per comune (solo comuni con più di 2000 abitanti) con servizi territoriali

#### Anziani over 65

In questa seconda mappa è rappresentata la percentuale di anziani sulla popolazione totale. I comuni più scuri pertanto sono quelli dove gli anziani hanno un peso maggiore sulla popolazione. In questi comuni sono necessari servizi territoriali, sia sanitari che assistenziali.

Nella mappa sono inclusi solo i comuni con una popolazione totale di più di 2.000 abitanti, in modo da escludere quei comuni che, pur avendo una popolazione molto anziana, non hanno un numero assoluto rilevante.

E' interessante notare come molti comuni abbiano una percentuale di anziani maggiore del 20%, con picchi del 45% (Arcevia)

Le bubbles rosse mostrano gli unici due comuni con dei cittadini inseriti in una servizio di Assistenza domiciliare integrata **sanitaria** (Pesaro e Civitanova Marche).

Le bubbles arancioni mostrano i comuni con dei cittadini inseriti in una servizio di Assistenza domiciliare **sociale**.

Cliccando sui comuni è possibile vedere il numero di anziani, la percentuale sulla popolazione, e il numero di utenti inclusi nei due servizi.

```{r mappa_anziani2}
db_map <- db %>% 
  filter(popolazione > 2000)

tmap_mode("view")
tm_shape(db_map) + # il database con i dati
  tm_polygons("perc_65", # il dato da mappare
              style = "pretty", # capire quale sia lo stile migliore
              palette = "Blues", # la scala di colori
              title = "Percentuale > 65 anni su popolazione",
              border.lwd = 0.5,
              popup.vars = c("% anziani > 65 " = "prop65_map",
                             "Pop totale" = "popolazione", 
                             "Pop > di 65" = "over65",
                             "Utenti ADI" = "adi_utenti",
                             "Utenti SAD" = "sad_utenti"
              )) +
  tm_shape(db_map) +
    tm_bubbles("adi_presenza", col = "red" , size = "adi_utenti", scale = 1.5, alpha = 0.5) +
  tm_shape(db_map) +
    tm_bubbles("sad_presenza", col = "orange" , size = "sad_utenti", scale = 1.5, alpha = 0.5) +
  tm_shape(italy_province) + # Aggiungi i confini delle province
  tm_borders(lwd = 1.5, col = "darkgreen", alpha = 0.5) + # personalizza lo spessore, il colore e la trasparenza dei confini
  tm_layout(main.title = "Comuni della regione Marche", main.title.size = 1.5)
```

#### Anziani over 80

Questa seconda mappa è simile alla precedente, ma considera la percentuale di anziani sopra gli 80 anni.

```{r mappa_anziani_80}
db_map <- db %>% 
  filter(popolazione > 2000)

tmap_mode("view")
tm_shape(db_map) + # il database con i dati
  tm_polygons("perc_80", # il dato da mappare
              style = "pretty", # capire quale sia lo stile migliore
              palette = "Blues", # la scala di colori
              title = "Percentuale > 80 anni su popolazione",
              border.lwd = 0.5,
              popup.vars = c("% anziani > 80 " = "prop80_map",
                             "Pop totale" = "popolazione", 
                             "Pop > di 80" = "over80",
                             "Utenti ADI" = "adi_utenti",
                             "Utenti SAD" = "sad_utenti"
              )) +
  tm_shape(db_map) +
    tm_bubbles("adi_presenza", col = "red" , size = "adi_utenti", scale = 1.5, alpha = 0.5) +
  tm_shape(db_map) +
    tm_bubbles("sad_presenza", col = "orange" , size = "sad_utenti", scale = 1.5, alpha = 0.5) +
  tm_shape(italy_province) + # Aggiungi i confini delle province
  tm_borders(lwd = 1.5, col = "darkgreen", alpha = 0.5) + # personalizza lo spessore, il colore e la trasparenza dei confini
  tm_layout(main.title = "Comuni della regione Marche", main.title.size = 1.5)
```

#### Prime considerazioni

Un grande bisogno di salute

-   Nelle marche, nel 2020, c'erano `r format(tot_over65, big.mark = ".")` persone con più di 65 anni pari al `r percent(tot_perc65, accuracy = 0.1)` della popolazione. Si tratta di una popolazione che esprime una forte domanda di salute, in particolare per le patologie croniche non trasmissibili, per le quali è costo-efficace la prevenzione e la cura con servizi territoriali

-   In particolare, tra i `r nrow(db)` comuni delle marche `r n_com_2000_65` hanno più di 2.000 residenti over 65, e `r n_com_25_65` comuni hanno più di un residente su 45 over 65

Una scarsa offerta di servizi territoriali

-   Tra tutti i comuni marchigiani, solo due, Pesaro e Civitanova Marche, hanno attivato il servizio di Assistenza Domiciliare Integrata per un totale di `r sum(db$adi_utenti)` anziani che ricevono questo servizio.

-   I comuni che hanno attivato il servizio SAD sono `r n_com_sad` e gli utenti inseriti in questo servizio in tutta la regione sono `r sum(db$sad_utenti)`, pari al `r percent(utenti_sad/tot_over80, accuracy = 0.1)` degli anziani con più 80 anni.

## Spesa per servizi territoriali

In totale nel 2022 i servizi territoriali (ADI, SAD e RSA) hanno avuto un costo di `r format(spesa_terr, big.mark = ".")` € e hanno servito `r format(utenti_terr, big.mark = ".")` cittadini con un costo medio ad utente di `r format(round(spesa_terr/utenti_terr), big.mark = ".")` €.

Le due mappe seguenti mostrano la spesa per utente inserito nei servizi territoriali e la spesa divisa sul numero di cittadini over 65.

```{r spesa_territoriale}
db_map <- db
tmap_mode("view")

# Map 1: Spesa per utente servizi territoriali
map1 <- tm_shape(db_map) +
  tm_polygons("spesa_utente",
              style = "pretty",
              palette = "Greens",
              title = "Spesa per utente servizi territoriali",
              border.lwd = 0.5,
              popup.vars = c("Pop > di 65" = "over65",
                             "Utenti" = "utenti_tot",
                             "Spesa servizi" = "spesa_tot")) +
  tm_shape(italy_province) +
  tm_borders(lwd = 1.5, col = "darkblue", alpha = 0.5) +
  tm_layout(main.title = "Comuni della regione Marche - Map 1", main.title.size = 1.5) +
  tm_view(view.legend.position = c("left", "bottom"))

# Map 2: Spesa per cittadini over 65
map2 <- tm_shape(db_map) +
  tm_polygons("spesa_citt65",
              style = "pretty",
              palette = "Greens",
              title = "Spesa per cittadini over 65",
              border.lwd = 0.5,
              popup.vars = c("Pop > di 65" = "over65",
                             "Utenti" = "utenti_tot",
                             "Spesa servizi" = "spesa_tot")) +
  tm_shape(italy_province) +
  tm_borders(lwd = 1.5, col = "darkblue", alpha = 0.5) +
  tm_layout(main.title = "Comuni della regione Marche - Map 2", main.title.size = 1.5) +
  tm_view(view.legend.position = c("left", "bottom"))

# Display the two maps side by side
tmap_arrange(map1, map2, nrow = 2)

```

Provo la mappa con i ricoveri 

```{r mappa_ricoveri_pat}
db_map <- db

tmap_mode("view")

map1 <- tm_shape(db_map) + # il database con i dati
  tm_polygons("perc_ricoveri", # il dato da mappare
              style = "pretty", # capire quale sia lo stile migliore
              palette = "Blues", # la scala di colori
              title = "Percentuale ricoveri NCD su ric totali",
              border.lwd = 0.5,
              popup.vars = c("% ricoveri" = "perc_ricoveri",
                             "Ricoveri NCD" = "ricoveri_pat",
                             "% popo over 65" = "perc_65"
              )) +
 # tm_shape(db_map) +
  #  tm_bubbles("perc_65", col = "red" , size = "perc_65", scale = 1.5, alpha = 0.5) +
  tm_shape(italy_province) + # Aggiungi i confini delle province
  tm_borders(lwd = 1.5, col = "darkgreen", alpha = 0.5) + # personalizza lo spessore, il colore e la trasparenza dei confini
  tm_layout(main.title = "Comuni della regione Marche", main.title.size = 1.5)

map2 <- tm_shape(db_map) + # il database con i dati
  tm_polygons("ricoveri_pat", # il dato da mappare
              style = "pretty", # capire quale sia lo stile migliore
              palette = "Blues", # la scala di colori
              title = "Percentuale ricoveri NCD su ric totali",
              border.lwd = 0.5,
              popup.vars = c("% ricoveri" = "perc_ricoveri",
                             "Ricoveri NCD" = "ricoveri_pat",
                             "% popo over 65" = "perc_65"
              )) +
 # tm_shape(db_map) +
  #  tm_bubbles("perc_65", col = "red" , size = "perc_65", scale = 1.5, alpha = 0.5) +
  tm_shape(italy_province) + # Aggiungi i confini delle province
  tm_borders(lwd = 1.5, col = "darkgreen", alpha = 0.5) + # personalizza lo spessore, il colore e la trasparenza dei confini
  tm_layout(main.title = "Comuni della regione Marche", main.title.size = 1.5)

# Display the two maps side by side
tmap_arrange(map1, map2, nrow = 2)

```

