---
title: "Primo report"
output: 
  word_document: 
    reference_docx: reference.docx
date: "`r Sys.Date()`"
---

```{r setup, include=FALSE}
knitr::opts_chunk$set(echo = F, message = F, warning = F, ft.align = "left", ft.keepnext = F)
load("my_work_space.RData")

library(tidyverse)
library(magrittr)
library(officer)
library(flextable)
library(ggplot2)
library(scales)
library(janitor)
library(here)
library(lubridate)
library(gtsummary)
library(tmap)

set_flextable_defaults(font.size = 9,
                       table.layout = "autofit",
                       theme_fun = "theme_booktabs",
                       padding.bottom = 1,
                       padding.right = 5
                       )

std_border <- fp_border(color = "grey", style = "solid", width = 1 )

db_map1 <- db_map %>%
  filter(popolazione > 2000)

db1 <- db %>% 
  filter(popolazione > 2000)

# Sys.setlocale("LC_NUMERIC", "it_IT")

```

Nelle marche ci sono `r formatC(tot_popolazione, big.mark=".")` residenti distribuiti su `r nrow(db)` comuni con una popolazione media di `r formatC(media_comune, big.mark=".", decimal.mark=",")` persone a comune. In totale `r n_2000` hanno meno di 2.000 abitanti.

In tutte le analisi seguenti questi comuni sono stati esclusi per due motivi:

-   Statistico: sono comuni in cui le proporzioni sono meno attendibili (es. avere 30 anziani in un comune di 50 residenti vuol dire avere il 60% di anziani, ma questo dato statisticamente è poco attendibile perché il denominatore è piccolo

-   Per le implicazioni operative: in questi comuni il numero assoluto di persone che hanno bisogno di servizi sanitari è minimo rispetto ad altri comuni. Ciò non vuol dire escluderli dai servizi. Al contrario i servizi sanitari territoriali mobili hanno il vantaggio di poter raggiungere i piccoli comuni, ma in fase di programmazione conviene partire dai comuni più grandi, e poi i servizi pensati per quei comuni possono raggiungere i comuni limitrofi più piccoli.

# Dati anagrafici

La presenza degli anziani nei vari comuni è un dato importante per stimare il bisogno di salute, perché l'età è associata ad aumento di patologie croniche non trasmissibili, ovvero malattie prevenibili, molto costose da trattare, e per le quali il sistema ospedalocentrico è meno efficiente [aggiungere note?]

Le mappe e le tabelle seguenti mostrano i comuni con più anziani nella regione, sia in termini assoluti che in proporzione alla popolazione

## Numero di residenti con più di 65 anni

```{r mappa_over65, dpi=300, fig.width=5}

tmap_mode("plot")
tm_shape(db_map1) + # il database con i dati
  tm_polygons("over65", # il dato da mappare
              style = "pretty", # capire quale sia lo stile migliore
              palette = "Blues", # la scala di colori
              title = "Popolazione > 65 anni",
              border.lwd = 0.5,
              popup.vars = c("Pop > di 65" = "over65", 
                             "Pop totale" = "popolazione", 
                             "% anziani > 65" = "prop65_map")) + 
  tm_shape(italy_province) + # Aggiungi i confini delle province
  tm_borders(lwd = 1.5, col = "darkgreen", alpha = 0.5) + # personalizza lo spessore, il colore e la trasparenza dei confini
  tm_layout(main.title = "Comuni per numero di anziani", main.title.size = 0.8,
            legend.title.size = 0.8, # Make the legend title smaller
            legend.position = c("left", "bottom")) # Reposition the legend

```

```{r tabella_over65}

# Create a FlexTable object
tab <- flextable(com_anziani)

# Format the proportion column as a percentage with 1 digit
tab <- compose(tab, 
                       j = "perc_65",
                       value = as_paragraph(percent(perc_65, accuracy = 0.1)))

# Modify the header names
tab <- set_header_labels(tab, 
                         row_order = "N.",
                                 territorio = "Comune", 
                                 popolazione = "Popolazione Totale", 
                                 over65 = "Anziani over 65", 
                                 perc_65 = "Percentuale Over 65")



# Autofit the table
tab <- autofit(tab)

#Add the caption
tab <- set_caption(tab, caption = "Top 15 comuni con la popolazione over 65 più alta")


# Print the result
tab

```

### Percentuale di residenti con più di 65 anni

```{r mappa_over65_perc, dpi=300, fig.width=5}
tmap_mode("plot")
tm_shape(db_map1) + # il database con i dati
  tm_polygons("perc_65", # il dato da mappare
              style = "pretty", # capire quale sia lo stile migliore
              palette = "Blues", # la scala di colori
              title = "% anziani con più di 65 anni",
              border.lwd = 0.5,
              popup.vars = c("Pop > di 65" = "over65", 
                             "Pop totale" = "popolazione", 
                             "% anziani > 65" = "prop65_map")) + 
  tm_shape(italy_province) + # Aggiungi i confini delle province
  tm_borders(lwd = 1.5, col = "darkgreen", alpha = 0.5) + # personalizza lo spessore, il colore e la trasparenza dei confini
  tm_layout(main.title = "Comuni per % di anziani", main.title.size = 0.8,
            legend.title.size = 0.8, # Make the legend title smaller
            legend.position = c("left", "bottom")) # Reposition the legend

```

```{r tab_proporzione_anziani}
# Create a FlexTable object
tab <- flextable(perc_anziani)

# Format the proportion column as a percentage with 1 digit
tab <- compose(tab, 
                       j = "perc_65",
                       value = as_paragraph(percent(perc_65, accuracy = 0.1)))

# Modify the header names
tab <- set_header_labels(tab, 
                         row_order = "N.",
                                 territorio = "Comune", 
                                 popolazione = "Popolazione Totale", 
                                 over65 = "Anziani over 65", 
                                 perc_65 = "Percentuale Over 65")



# Autofit the table
tab <- autofit(tab)

#Add the caption
tab <- set_caption(tab, caption = "Top 15 comuni con la percentuale di over 65 più alta")


# Print the result
tab
```

### Commenti

Ascoli Piceno e Falconara Marittima sono due comuni dove è importante intervenire perchè hanno molti anziani sia in termini assoluti che in percentuale della popolazione.

## Servizi domiciliari

I principali servizi domiciliari sono

-   Assistenza Domiciliare Integrata (ADI)

-   Servizio di Assistenza Domiciliare (SAD)

Le mappe seguenti indicano la presenza di questi servizi nei comuni. La dimensione delle bubbles indica il numero di utenti per questi servizi, e il colore il numero anziani over 65per i quali questi servizi sono più necessari

Le tabelle indicano

-   dove è presente la SAD

-   dove è presente l'ADI (solo due comuni)

-   I 10 comuni con più utenti SAD in proporzione alla popolazione

-   I 10 comuni con meno utenti SAD in proporzione alla popolazione

Bisogna tener presente che `r sum(db$sad_utenti == 0)` su `r nrow(db)` non hanno alcun utente in SAD, e sono stati esclusi dalla tabella.

```{r mappa_adi_sad, dpi=300, fig.width=7, fig.height= 7}
tmap_mode("plot")
tm_shape(db_map1) + # il database con i dati
  tm_polygons("sad_utenti", # il dato da mappare
              style = "pretty", # capire quale sia lo stile migliore
              palette = "Blues", # la scala di colori
              title = "Numero utenti in SAD",
              border.lwd = 0.5,
              popup.vars = c("Pop > di 65" = "over65", 
                             "Pop totale" = "popolazione", 
                             "% anziani > 65" = "prop65_map")) + 
  tm_shape(db_map1) +
    tm_bubbles("over65", col = "red" , size = "over65", scale = 1, alpha = 0.5, style = "pretty", legend.size.show = F) +
  tm_shape(italy_province) + # Aggiungi i confini delle province
  tm_borders(lwd = 1.5, col = "darkgreen", alpha = 0.5) + # personalizza lo spessore, il colore e la trasparenza dei confini
  tm_layout(main.title = "Comuni per numero di utenti SAD", main.title.size = 0.8,
            legend.title.size = 0.8, # Make the legend title smaller
            legend.position = c("left", "bottom")) # Reposition the legend
```

```{r mappa_adi, dpi=300, fig.width=7, fig.height= 7}
library(RColorBrewer)

# create color palette
n <- 100 # the number of colors to be in the palette
palette <- colorRampPalette(c("white", brewer.pal(8, "Blues")))(n)

# Define breaks
breaks <- seq(0, max(db_map1$adi_utenti), length.out = n)

tmap_mode("plot")
tm_shape(db_map1) + 
  tm_polygons("adi_utenti", 
              style = "pretty", 
              palette = palette, 
              breaks = breaks, 
              title = "Numero utenti in ADI",
              border.lwd = 0.5,
              popup.vars = c("Pop > di 65" = "over65", 
                             "Pop totale" = "popolazione", 
                             "% anziani > 65" = "prop65_map")) + 
  tm_shape(db_map1) +
  tm_bubbles("over65", col = "red" , size = "over65", scale = 1, alpha = 0.5, style = "pretty" , legend.size.show = F) +
  tm_shape(italy_province) + 
  tm_borders(lwd = 1.5, col = "darkgreen", alpha = 0.5) + 
  tm_layout(main.title = "Comuni per numero di utenti ADI", main.title.size = 0.8,
            legend.title.size = 0.8,
            legend.position = c("left", "bottom"))

```

```{r tab_prop_sad}
# Create a FlexTable object
tab <- flextable(perc_sad)

# Format the proportion column as a percentage with 1 digit
tab <- compose(tab, 
                       j = "sad_spesa_utente",
                       value = as_paragraph(floor(sad_spesa_utente))) 
tab <-  compose(tab, 
                       j = "sad_spesa_anziano",
                       value = as_paragraph(floor(sad_spesa_anziano)))

# Modify the header names
tab <- set_header_labels(tab, 
                         row_order = "N.",
                                 territorio = "Comune", 
                                 sad_utenti = "Utenti SAD", 
                                 sad_spesa_tot = "Spesa per SAD", 
                                 sad_spesa_anziano = "Spesa SAD per anziano",
                                 sad_spesa_utente = "Spesa SAD per utente",
                         over65 = "N. anziani (over 65)")



# Autofit the table
tab <- autofit(tab)

#Add the caption
tab <- set_caption(tab, caption = "Top 10 comuni per utenti SAD su popolazione over 65")


# Print the result
tab
```

```{r tab_propo_sad_less}
tab <- flextable(perc_sad_less)

# Format the proportion column as a percentage with 1 digit
tab <- compose(tab, 
                       j = "sad_spesa_utente",
                       value = as_paragraph(floor(sad_spesa_utente))) 

tab <-  compose(tab, 
                       j = "sad_spesa_anziano",
                       value = as_paragraph(floor(sad_spesa_anziano)))
# Modify the header names
tab <- set_header_labels(tab, 
                         row_order = "N.",
                                 territorio = "Comune", 
                                 sad_utenti = "Utenti SAD", 
                                 sad_spesa_tot = "Spesa per SAD", 
                                 sad_spesa_anziano = "Spesa SAD per anziano",
                                 sad_spesa_utente = "Spesa SAD per utente",
                         over65 = "N. anziani (over 65)")



# Autofit the table
tab <- autofit(tab)

#Add the caption
tab <- set_caption(tab, caption = "Top 10 comuni per utenti SAD su popolazione over 65")


# Print the result
tab
```

### Commenti

[EXP] Si può commentare che dato l'alta percentuale di anzini per comune l'alta prevalenza di malattie croniche (non ancora affrontata qui, ma nei report della regione) l'offerta di servizi domiciliari, sia sociali che sanitari, è del tutto inadeguata. Solo due comuni hanno l'ADI. La SAD è leggermente più diffusa, ma comunque molto poco sia in termini di anziani serviit, sia in termini di spesa per anziano.

## Spsa per RSA (Residenza Sanitaria Assistenziale)

L'RSA è un servizio territoriale ma non domiciliare. anche in questo caso si tratta di un servizio la cui domanda è in aumento per l'invecchiamento della popolazione, ed è piuttosto costoso. Pertanto è utile riflettere sull'uso appropriato e su come renderlo più efficiente.

La mappa seguente riporta la spesa totale per RSA, e il numero totale di anziani assisti per comune.

Le tabelle i 15 comuni che spendono rispettivamente di più e di meno per anziano per questo servizio.

Bisogna tener presente che `r sum(db$rsa_utenti == 0)` su `r nrow(db)` comuni non hanno alcun utente in RSA (ad esempio il comune di Macerata), e sono stati esclusi dalla tabella, ma meritano una analisi specifica.

```{r mappa_rsa , dpi=300, fig.width=5.5, fig.height= 5.5}
tmap_mode("plot")
tm_shape(db_map1) + # il database con i dati
  tm_polygons("rsa_spesa_tot", # il dato da mappare
              style = "pretty", # capire quale sia lo stile migliore
              palette = "Blues", # la scala di colori
              title = "Spesa totale per RSA",
              border.lwd = 0.5,
              popup.vars = c("Pop > di 65" = "over65", 
                             "Pop totale" = "popolazione", 
                             "% anziani > 65" = "prop65_map")) + 
  tm_shape(db_map1) +
    tm_bubbles("rsa_utenti", col = "red" , size = "rsa_utenti", scale = 1, alpha = 0.5, style = "pretty", legend.size.show = F) +
  tm_shape(italy_province) + # Aggiungi i confini delle province
  tm_borders(lwd = 1.5, col = "darkgreen", alpha = 0.5) + # personalizza lo spessore, il colore e la trasparenza dei confini
  tm_layout(main.title = "Comuni per spesa totale RSA e numero utenti", main.title.size = 0.8,
            legend.title.size = 0.8, # Make the legend title smaller
            legend.position = c("left", "bottom")) # Reposition the legend

```

```{r tab_rsa}
tab <- flextable(rsa_spesa)


# Format the proportion column as a percentage with 1 digit
tab <- compose(tab, 
                       j = "rsa_spesa_utente",
                       value = as_paragraph(floor(rsa_spesa_utente))) 

tab <-  compose(tab, 
                       j = "rsa_spesa_anziano",
                       value = as_paragraph(floor(rsa_spesa_anziano)))
# Modify the header names
tab <- set_header_labels(tab, 
                         row_order = "N.",
                                 territorio = "Comune", 
                                 rsa_utenti = "Utenti RSA", 
                                 rsa_spesa_tot = "Spesa totale per RSA", 
                                 rsa_spesa_anziano = "Spesa RSA per anziano",
                                 rsa_spesa_utente = "Spesa RSA per utente",
                         over65 = "N. anziani (over 65)")

# Autofit the table
tab <- autofit(tab)

#Add the caption
tab <- set_caption(tab, caption = "Top 15 comuni per spesa RSA per anziano")


# Print the result
tab

```

```{r tab_rsa_less}
tab <- flextable(rsa_spesa_less)

# Format the proportion column as a percentage with 1 digit
tab <- compose(tab, 
                       j = "rsa_spesa_utente",
                       value = as_paragraph(round(rsa_spesa_utente, digits= 2))) 

tab <-  compose(tab, 
                       j = "rsa_spesa_anziano",
                       value = as_paragraph(round(rsa_spesa_anziano, digits= 2)))
# Modify the header names
tab <- set_header_labels(tab, 
                         row_order = "N.",
                                 territorio = "Comune", 
                                 rsa_utenti = "Utenti RSA", 
                                 rsa_spesa_tot = "Spesa totale per RSA", 
                                 rsa_spesa_anziano = "Spesa RSA per anziano",
                                 rsa_spesa_utente = "Spesa RSA per utente",
                         over65 = "N. anziani (over 65)")

# Autofit the table
tab <- autofit(tab)

#Add the caption
tab <- set_caption(tab, caption = "Top 15 comuni per minor spesa RSA per anziano")

# Print the result
tab
```

### Commenti

[EXP] commentare che bisogna interpretare correttamente questi dati. La spesa alta o bassa non è necessariamente un problema. A volte si spende poco perchè si stanza poco, ma non suggeriamo che si deba spendere più o meno, ma spendere meglio, inserendo le RSA all'interno del continuum assistenziale, aumentandone l'accesso quando ci sono situazioni critiche che richiedono ricoveri lunghi, e diminuendo gli utenti che vi entrano a vita anche quando potrebbero essere curati a casa.

## Consumo risorse ospedaliere

[EXP] Spiegare come abbiamo calcolato il numero di ricoveri associati a NCD (il fatto dei creg)

Dire che questo dato è importante perché di dice quanti ricoveri sono associati a NCDs che sono

-   Prevenibili con interventi socio-sanitari

-   Trattabili sul territorio invece che in ospedale

La tabella seguente riporta i ricoveri associati alle principali patologie per provincia, e la proporzione di questi ricoveri sul totale dei ricoveri

```{r tab_malattie_provincia}
tab <- flextable(df_final)

# Modify the header names
tab <- set_header_labels(tab, 
                         disease = "Malattia",
                         total_sum = "Totale Malattia"
                                 )

# Autofit the table
tab <- autofit(tab)

#Add the caption
tab <- set_caption(tab, caption = "Numero di ricoveri in un anno associati alle principali malattie croniche non trasmissibili (NCDs)")

# Print the result
tab

```

[EXP] fare un piccolo discorso su ciascuna patologia (problematica, possibili azioni per prevenirla, ritardarla, o ritardarne gli esiti più gravi (e quindi più costosi)

La mappa seguente mostra la distribuzioni dei ricoveri legati alle NCDs. Il colore indica il peso in proporzione sul totale dei ricoveri, e le bubbles il numero assoluto di ricoveri in un anno associati a queste malattie.

```{r map_ncds, dpi=300, fig.width=7, fig.height= 7}
tmap_mode("plot")
tm_shape(db_map1) + # il database con i dati
  tm_polygons("perc_ricoveri", # il dato da mappare
              style = "pretty", # capire quale sia lo stile migliore
              palette = "Blues", # la scala di colori
              title = "Proporzione di ricoveri associati a NCDs",
              border.lwd = 0.5,
              popup.vars = c("Pop > di 65" = "over65", 
                             "Pop totale" = "popolazione", 
                             "% anziani > 65" = "prop65_map")) + 
  tm_shape(db_map1) +
    tm_bubbles("ricoveri_pat", col = "red" , size = "ricoveri_pat", scale = 1, alpha = 0.5, style = "pretty", legend.size.show = F) +
  tm_shape(italy_province) + # Aggiungi i confini delle province
  tm_borders(lwd = 1.5, col = "darkgreen", alpha = 0.5) + # personalizza lo spessore, il colore e la trasparenza dei confini
  tm_layout(main.title = "Comuni per domanda di servizi ospedalieri associati a NCDs", main.title.size = 0.8,
            legend.title.size = 0.8, # Make the legend title smaller
            legend.position = c("left", "bottom")) # Reposition the legend

```

I comuni più grandi certamente generano la maggiore domanda di questi servizi. In questi comuni sarebbe opportuno implementare servizi di prevenzione per ridurre questa domanda, e servizi domiciliari/territoriali per ritardare gli esiti più gravi, e non dover ricorrere all'ospedale, generando

-   costi maggiori

-   peggiore qualità della vita dei pazienti

-   disagi per tutti i pazienti affetti da altre patologie che risentono dell'intasamento di pronto soccorso, reparti, e quindi lunghe liste di attesa per la cira di patologie che necessitano dell'ospedale

La domanda di questi servizi è certamente associato all'età, ovvero alla percentuale di anziani nei comuni.

Il grafico seguente mostra la correlazione tra percentuale di anziani e percentuale di ricoveri associati a NCDs per comune e la tabella seguente mostra il risultato di una regressione lineare che include anche il reddito medio per comune (altra variabile che potrebbe essere associata ad un peggiore stato di salute.

```{r graf_regressione_ricoveri_anziani, dpi=300}
ggplot(db1, aes(x=perc_65, y=perc_ricoveri)) + 
  geom_point() + 
  geom_smooth(method=lm, se=TRUE, color="red", fill="pink") + # Aggiunge una linea di regressione con intervallo di confidenza
  theme_minimal() +
  labs(x = "Percentuale di persone over 65", y = "Percentuale di ricoveri per NCDs",
       title = "Scatter plot con linea di regressione")


```

```{r regressione}

db1 <- db1 %>% 
  mutate(reddito_adj = reddito_2019/100)

# esegui la regressione lineare multivariabile
model_multi <- lm(perc_ricoveri ~ perc_65 + reddito_adj, data = db1)

# crea una lista di etichette per le variabili
label_list <- c("perc_65" = "Percentuale di over 65", "reddito_adj" = "Reddito medio comune")

# crea la tabella di regressione
tbl_regression(model_multi, label = label_list) %>% 
  add_glance_source_note(    
    include = c(r.squared, adj.r.squared, AIC, nobs)
  )

# ottieni un riepilogo del modello
summary_model_multi <- summary(model_multi)



```

Come si può vedere, sebbene le due variabili siano collegate, il modello spiega solo il `r percent(summary_model_multi$r.squared, accuracy = 0.1)` della variabilità. In altre parole ci sono molti altri fattori correlati alla domanda di servizi ospedalieri legati a queste patolofie su cui si può intervenire per ridurla.

Le tabelle seguenti mostrano i comuni che si discostano maggiormente dal valore atteso in positivo e in negativo.

I primi sono quelli che a parità di anziani hanno più ricoveri, quindi dove c'è più bisogno di intervenire con prevenzione e sevizi territoriali/domiciliari.

I secondi, al contrario, sono quelli che a parità di anziani generano meno ricoveri, e sarebbe interessante vedere quali potrebbero essere le cause del minor accesso all'ospedale (migliore salute? Migliori servizi?)

La mappa mostra questi comuni rispettivamente in rosso e in verde

```{r tab_comuni_malati}
tab <- resid_plus %>% select(-cod_istat)
tab <- flextable(tab)

# Format the proportion column as a percentage with 1 digit
tab <- compose(tab, 
                       j = "perc_ricoveri",
                       value = as_paragraph(percent(perc_ricoveri, accuracy = 0.1))) 

tab <-  compose(tab, 
                       j = "perc_65",
                       value = as_paragraph(percent(perc_65, accuracy = 0.1)))


# Modify the header names
tab <- set_header_labels(tab, 
                         row_order = "N.",
                                 territorio = "Comune", 
                                 popolazione = "Popolazione", 
                                 perc_65 = "% anzianiover 65", 
                                 ricoveri_pat = "N. ricoveri per NCDs",
                                 perc_ricoveri = "% rioveri NCDs su totale ricoveri",
                         over65 = "N. anziani (over 65)")

# Autofit the table
tab <- autofit(tab)

#Add the caption
tab <- set_caption(tab, caption = "Top 15 comuni ricoveri NCDs a parità di anziani")

# Print the result
tab

```

```{r tab_comuni_sani}
tab <- resid_less %>% select(-cod_istat)
tab <- flextable(tab)

# Format the proportion column as a percentage with 1 digit
tab <- compose(tab, 
                       j = "perc_ricoveri",
                       value = as_paragraph(percent(perc_ricoveri, accuracy = 0.1))) 

tab <-  compose(tab, 
                       j = "perc_65",
                       value = as_paragraph(percent(perc_65, accuracy = 0.1)))


# Modify the header names
tab <- set_header_labels(tab, 
                         row_order = "N.",
                                 territorio = "Comune", 
                                 popolazione = "Popolazione", 
                                 perc_65 = "% anzianiover 65", 
                                 ricoveri_pat = "N. ricoveri per NCDs",
                                 perc_ricoveri = "% rioveri NCDs su totale ricoveri",
                         over65 = "N. anziani (over 65)")

# Autofit the table
tab <- autofit(tab)

#Add the caption
tab <- set_caption(tab, caption = "Top 15 comuni con meno ricoveri NCDs a parità di anziani")

# Print the result
tab
```

```{r mappa_residui, dpi=300, fig.width=5}
# Factorize your "col" column with custom labels
db_map_res$col <- factor(db_map_res$col, 
                         levels = c("red", "green", "Na"), 
                         labels = c("Più ricoveri", "Meno ricoveri", ""))

tmap_mode("plot")
tm_shape(db_map_res) + # il database con i dati
  tm_polygons("col", # il dato da mappare
              palette = c("red", "green", "white"), # set colors for different categories
              missing = "white", # set color for NA
              title = "Comuni con più o meno ricoveri rispetto a valore atteso",
              border.lwd = 0.5,
              popup.vars = c("Pop > di 65" = "over65", 
                             "Pop totale" = "popolazione", 
                             "% anziani > 65" = "prop65_map")) +
  tm_shape(italy_province) + # Aggiungi i confini delle province
  tm_borders(lwd = 1.5, col = "darkgreen", alpha = 0.5) + # personalizza lo spessore, il colore e la trasparenza dei confini
  tm_layout(main.title = "Comuni per ricoveri NCDs", main.title.size = 0.8,
            legend.title.size = 0.8, # Make the legend title smaller
            legend.position = c("left", "bottom")) # Reposition the legend

```
