---
title: "Primo report"
output: word_document
date: "`r Sys.Date()`"
---

```{r setup, include=FALSE}
knitr::opts_chunk$set(echo = F, message = F, warning = F, ft.align = "left", ft.keepnext = F)
load("my_work_space.RData")

library(tidyverse)
library(magrittr)
library(officer)
library(flextable)
library(ggplot2)
library(scales)
library(janitor)
library(here)
library(lubridate)
library(gtsummary)
library(lsr)
library(tmap)

set_flextable_defaults(font.size = 9,
                       table.layout = "autofit",
                       theme_fun = "theme_booktabs",
                       padding.bottom = 1,
                       padding.right = 5
                       )

std_border <- fp_border(color = "grey", style = "solid", width = 1 )

db_map1 <- db_map %>%
  filter(popolazione > 2000)

```

Nelle marche ci sono `r formatC(tot_popolazione, big.mark=".")` residenti distribuiti su `r nrow(db)` comuni con una popolazione media di `r formatC(media_comune, big.mark=".", decimal.mark=",")` persone a comune. In totale `r n_2000` hanno meno di 2.000 abitanti.

In tutte le analisi seguenti questi comuni sono stati esclusi per due motivi:

-   Statistico: sono comuni in cui le proporzioni sono meno attendibili (es. avere 30 anziani in un comune di 50 residenti vuol dire avere il 60% di anziani, ma questo dato statisticamente è poco attendibile perché il denominatore è piccolo

-   Per le implicazioni operative: in questi comuni il numero assoluto di persone che hanno bisogno di servizi sanitari è minimo rispetto ad altri comuni. Ciò non vuol dire escluderli dai servizi. Al contrario i servizi sanitari territoriali mobili hanno il vantaggio di poter raggiungere i piccoli comuni, ma in fase di programmazione conviene partire dai comuni più grandi, e poi i servizi pensati per quei comuni possono raggiungere i comuni limitrofi più piccoli.

# Dati anagrafici

La presenza degli anziani nei vari comuni è un dato importante per stimare il bisogno di salute, perché l'età è associata ad aumento di patologie croniche non trasmissibili, ovvero malattie prevenibili, molto costose da trattare, e per le quali il sistema ospedalocentrico è meno efficiente [aggiungere note?]

Le mappe e le tabelle seguenti mostrano i comuni con più anziani nella regione, sia in termini assoluti che in proporzione alla popolazione

## Numero di residenti con più di 65 anni

```{r mappa_over65, dpi=300, fig.width=5}

tmap_mode("plot")
tm_shape(db_map1) + # il database con i dati
  tm_polygons("over65", # il dato da mappare
              style = "pretty", # capire quale sia lo stile migliore
              palette = "Blues", # la scala di colori
              title = "Popolazione > 65 anni",
              border.lwd = 0.5,
              popup.vars = c("Pop > di 65" = "over65", 
                             "Pop totale" = "popolazione", 
                             "% anziani > 65" = "prop65_map")) + 
  tm_shape(italy_province) + # Aggiungi i confini delle province
  tm_borders(lwd = 1.5, col = "darkgreen", alpha = 0.5) + # personalizza lo spessore, il colore e la trasparenza dei confini
  tm_layout(main.title = "Comuni per numero di anziani", main.title.size = 0.8,
            legend.title.size = 0.8, # Make the legend title smaller
            legend.position = c("left", "bottom")) # Reposition the legend

```

```{r tabella_over65}

# Create a FlexTable object
tab <- flextable(com_anziani)

# Format the proportion column as a percentage with 1 digit
tab <- compose(tab, 
                       j = "perc_65",
                       value = as_paragraph(percent(perc_65, accuracy = 0.1)))

# Modify the header names
tab <- set_header_labels(tab, 
                         row_order = "N.",
                                 territorio = "Comune", 
                                 popolazione = "Popolazione Totale", 
                                 over65 = "Anziani over 65", 
                                 perc_65 = "Percentuale Over 65")



# Autofit the table
tab <- autofit(tab)

#Add the caption
tab <- set_caption(tab, caption = "Top 15 comuni con la popolazione over 65 più alta")


# Print the result
tab

```

### Percentuale di residenti con più di 65 anni

```{r mappa_over65_perc, dpi=300, fig.width=5}
tmap_mode("plot")
tm_shape(db_map1) + # il database con i dati
  tm_polygons("perc_65", # il dato da mappare
              style = "pretty", # capire quale sia lo stile migliore
              palette = "Blues", # la scala di colori
              title = "% anziani con più di 65 anni",
              border.lwd = 0.5,
              popup.vars = c("Pop > di 65" = "over65", 
                             "Pop totale" = "popolazione", 
                             "% anziani > 65" = "prop65_map")) + 
  tm_shape(italy_province) + # Aggiungi i confini delle province
  tm_borders(lwd = 1.5, col = "darkgreen", alpha = 0.5) + # personalizza lo spessore, il colore e la trasparenza dei confini
  tm_layout(main.title = "Comuni per % di anziani", main.title.size = 0.8,
            legend.title.size = 0.8, # Make the legend title smaller
            legend.position = c("left", "bottom")) # Reposition the legend

```

```{r tab_proporzione_anziani}
# Create a FlexTable object
tab <- flextable(perc_anziani)

# Format the proportion column as a percentage with 1 digit
tab <- compose(tab, 
                       j = "perc_65",
                       value = as_paragraph(percent(perc_65, accuracy = 0.1)))

# Modify the header names
tab <- set_header_labels(tab, 
                         row_order = "N.",
                                 territorio = "Comune", 
                                 popolazione = "Popolazione Totale", 
                                 over65 = "Anziani over 65", 
                                 perc_65 = "Percentuale Over 65")



# Autofit the table
tab <- autofit(tab)

#Add the caption
tab <- set_caption(tab, caption = "Top 15 comuni con la percentuale di over 65 più alta")


# Print the result
tab
```

### Commenti

Ascoli Piceno e Falconara Marittima sono due comuni dove è importante intervenire perchè hanno molti anziani sia in termini assoluti che in percentuale della popolazione.

## Servizi domiciliari

I principali servizi domiciliari sono

-   Assistenza Domiciliare Integrata (ADI)

-   Servizio di Assistenza Domiciliare (SAD)

Le mappe seguenti indicano la presenza di questi servizi nei comuni. La dimensione delle bubbles indica il numero di utenti per questi servizi, e il colore il numero anziani over 65per i quali questi servizi sono più necessari

Le tabelle indicano

-   dove è presente la SAD

-   dove è presente l'ADI (solo due comuni)

-   I 10 comuni con più utenti SAD in proporzione alla popolazione

-   I 10 comuni con meno utenti SAD in proporzione alla popolazione

Bisogna tener presente che `r sum(db$sad_utenti == 0)` su `r nrow(db)` non hanno alcun utente in SAD, e sono stati esclusi dalla tabella.

```{r mappa_adi_sad, dpi=300, fig.width=7, fig.height= 7}
tmap_mode("plot")
tm_shape(db_map1) + # il database con i dati
  tm_polygons("sad_utenti", # il dato da mappare
              style = "pretty", # capire quale sia lo stile migliore
              palette = "Blues", # la scala di colori
              title = "Numero utenti in SAD",
              border.lwd = 0.5,
              popup.vars = c("Pop > di 65" = "over65", 
                             "Pop totale" = "popolazione", 
                             "% anziani > 65" = "prop65_map")) + 
  tm_shape(db_map1) +
    tm_bubbles("over65", col = "red" , size = "over65", scale = 1, alpha = 0.5, style = "pretty", legend.size.show = F) +
  tm_shape(italy_province) + # Aggiungi i confini delle province
  tm_borders(lwd = 1.5, col = "darkgreen", alpha = 0.5) + # personalizza lo spessore, il colore e la trasparenza dei confini
  tm_layout(main.title = "Comuni per numero di utenti SAD", main.title.size = 0.8,
            legend.title.size = 0.8, # Make the legend title smaller
            legend.position = c("left", "bottom")) # Reposition the legend
```

```{r mappa_adi, dpi=300, fig.width=7, fig.height= 7}
library(RColorBrewer)

# create color palette
n <- 100 # the number of colors to be in the palette
palette <- colorRampPalette(c("white", brewer.pal(8, "Blues")))(n)

# Define breaks
breaks <- seq(0, max(db_map1$adi_utenti), length.out = n)

tmap_mode("plot")
tm_shape(db_map1) + 
  tm_polygons("adi_utenti", 
              style = "pretty", 
              palette = palette, 
              breaks = breaks, 
              title = "Numero utenti in ADI",
              border.lwd = 0.5,
              popup.vars = c("Pop > di 65" = "over65", 
                             "Pop totale" = "popolazione", 
                             "% anziani > 65" = "prop65_map")) + 
  tm_shape(db_map1) +
  tm_bubbles("over65", col = "red" , size = "over65", scale = 1, alpha = 0.5, style = "pretty" , legend.size.show = F) +
  tm_shape(italy_province) + 
  tm_borders(lwd = 1.5, col = "darkgreen", alpha = 0.5) + 
  tm_layout(main.title = "Comuni per numero di utenti ADI", main.title.size = 0.8,
            legend.title.size = 0.8,
            legend.position = c("left", "bottom"))

```

```{r tab_prop_sad}
# Create a FlexTable object
tab <- flextable(perc_sad)

# Format the proportion column as a percentage with 1 digit
tab <- compose(tab, 
                       j = "sad_spesa_utente",
                       value = as_paragraph(floor(sad_spesa_utente))) 
tab <-  compose(tab, 
                       j = "sad_spesa_anziano",
                       value = as_paragraph(floor(sad_spesa_anziano)))

# Modify the header names
tab <- set_header_labels(tab, 
                         row_order = "N.",
                                 territorio = "Comune", 
                                 sad_utenti = "Utenti SAD", 
                                 sad_spesa_tot = "Spesa per SAD", 
                                 sad_spesa_anziano = "Spesa SAD per anziano",
                                 sad_spesa_utente = "Spesa SAD per utente",
                         over65 = "N. anziani (over 65)")



# Autofit the table
tab <- autofit(tab)

#Add the caption
tab <- set_caption(tab, caption = "Top 10 comuni per utenti SAD su popolazione over 65")


# Print the result
tab
```

```{r tab_propo_sad_less}
tab <- flextable(perc_sad_less)

# Format the proportion column as a percentage with 1 digit
tab <- compose(tab, 
                       j = "sad_spesa_utente",
                       value = as_paragraph(floor(sad_spesa_utente))) 

tab <-  compose(tab, 
                       j = "sad_spesa_anziano",
                       value = as_paragraph(floor(sad_spesa_anziano)))
# Modify the header names
tab <- set_header_labels(tab, 
                         row_order = "N.",
                                 territorio = "Comune", 
                                 sad_utenti = "Utenti SAD", 
                                 sad_spesa_tot = "Spesa per SAD", 
                                 sad_spesa_anziano = "Spesa SAD per anziano",
                                 sad_spesa_utente = "Spesa SAD per utente",
                         over65 = "N. anziani (over 65)")



# Autofit the table
tab <- autofit(tab)

#Add the caption
tab <- set_caption(tab, caption = "Top 10 comuni per utenti SAD su popolazione over 65")


# Print the result
tab
```

### Commenti

[EXP] Si può commentare che dato l'alta percentuale di anzini per comune l'alta prevalenza di malattie croniche (non ancora affrontata qui, ma nei report della regione) l'offerta di servizi domiciliari, sia sociali che sanitari, è del tutto inadeguata. Solo due comuni hanno l'ADI. La SAD è leggermente più diffusa, ma comunque molto poco sia in termini di anziani serviit, sia in termini di spesa per anziano.

## Spsa per RSA (Residenza Sanitaria Assistenziale)

L'RSA è un servizio territoriale ma non domiciliare. anche in questo caso si tratta di un servizio la cui domanda è in aumento per l'invecchiamento della popolazione, ed è piuttosto costoso. Pertanto è utile riflettere sull'uso appropriato e su come renderlo più efficiente.

La mappa seguente riporta la spesa totale per RSA, e il numero totale di anziani assisti per comune.

Le tabelle i 15 comuni che spendono rispettivamente di più  e di meno per anziano per questo servizio.

Bisogna tener presente che `r sum(db$rsa_utenti == 0)` su `r nrow(db)` comuni non hanno alcun utente in RSA (ad esempio il comune di Macerata), e sono stati esclusi dalla tabella, ma meritano una analisi specifica.

```{r mappa_rsa}
tmap_mode("plot")
tm_shape(db_map1) + # il database con i dati
  tm_polygons("rsa_spesa_tot", # il dato da mappare
              style = "pretty", # capire quale sia lo stile migliore
              palette = "Blues", # la scala di colori
              title = "Spesa totale per RSA",
              border.lwd = 0.5,
              popup.vars = c("Pop > di 65" = "over65", 
                             "Pop totale" = "popolazione", 
                             "% anziani > 65" = "prop65_map")) + 
  tm_shape(db_map1) +
    tm_bubbles("rsa_utenti", col = "red" , size = "rsa_utenti", scale = 1, alpha = 0.5, style = "pretty", legend.size.show = F) +
  tm_shape(italy_province) + # Aggiungi i confini delle province
  tm_borders(lwd = 1.5, col = "darkgreen", alpha = 0.5) + # personalizza lo spessore, il colore e la trasparenza dei confini
  tm_layout(main.title = "Comuni per spesa totale RSA e numero utenti", main.title.size = 0.8,
            legend.title.size = 0.8, # Make the legend title smaller
            legend.position = c("left", "bottom")) # Reposition the legend

```

```{r tab_rsa}
tab <- flextable(rsa_spesa)


# Format the proportion column as a percentage with 1 digit
tab <- compose(tab, 
                       j = "rsa_spesa_utente",
                       value = as_paragraph(floor(rsa_spesa_utente))) 

tab <-  compose(tab, 
                       j = "rsa_spesa_anziano",
                       value = as_paragraph(floor(rsa_spesa_anziano)))
# Modify the header names
tab <- set_header_labels(tab, 
                         row_order = "N.",
                                 territorio = "Comune", 
                                 rsa_utenti = "Utenti RSA", 
                                 rsa_spesa_tot = "Spesa totale per RSA", 
                                 rsa_spesa_anziano = "Spesa RSA per anziano",
                                 rsa_spesa_utente = "Spesa RSA per utente",
                         over65 = "N. anziani (over 65)")


tab
# Autofit the table
tab <- autofit(tab)

#Add the caption
tab <- set_caption(tab, caption = "Top 10 comuni per utenti SAD su popolazione over 65")


# Print the result
tab

```


```{r tab_rsa_less}
tab <- flextable(rsa_spesa_less)


# Format the proportion column as a percentage with 1 digit
tab <- compose(tab, 
                       j = "rsa_spesa_utente",
                       value = as_paragraph(round(rsa_spesa_utente, digits= 2))) 

tab <-  compose(tab, 
                       j = "rsa_spesa_anziano",
                       value = as_paragraph(round(rsa_spesa_anziano, digits= 2)))
# Modify the header names
tab <- set_header_labels(tab, 
                         row_order = "N.",
                                 territorio = "Comune", 
                                 rsa_utenti = "Utenti RSA", 
                                 rsa_spesa_tot = "Spesa totale per RSA", 
                                 rsa_spesa_anziano = "Spesa RSA per anziano",
                                 rsa_spesa_utente = "Spesa RSA per utente",
                         over65 = "N. anziani (over 65)")


tab
# Autofit the table
tab <- autofit(tab)

#Add the caption
tab <- set_caption(tab, caption = "Top 10 comuni per utenti SAD su popolazione over 65")


# Print the result
tab
```


### Commenti

[EXP] commentare che bisogna interpretare correttamente questi dati. La spesa alta o bassa non è necessariamente un problema. A volte si spende poco perchè si stanza poco, ma non suggeriamo che si deba spendere più o meno, ma spendere meglio, inserendo le RSA all'interno del continuum assistenziale, aumentandone l'accesso quando ci sono situazioni critiche che richiedono ricoveri lunghi, e diminuendo gli utenti che vi entrano a vita anche quando potrebbero essere curati a casa.
