---
title: "Presentazione 23 giugno"
output:
  powerpoint_presentation:
    reference_doc: ref.pptx
date: '`r Sys.Date()`'
---

```{r setup, include=FALSE}
knitr::opts_chunk$set(echo = F, message = F, warning = F)

load("my_work_space.RData")


library(tidyverse)
library(magrittr)
library(officer)
library(flextable)
library(ggplot2)
library(scales)
library(janitor)
library(here)
library(lubridate)
library(gtsummary)
library(tmap)

std_border <- fp_border(color = "grey", style = "solid", width = 1 )

lim <- filter_pop

db_map1 <- db_map

db1 <- db
```

## I bisogni di salute nei comuni delle Marche - la presenza degli anziani

La presenza degli anziani nei vari comuni è un dato importante per stimare il bisogno di salute, perché l'età è associata ad un aumento di patologie croniche non trasmissibili, ovvero malattie prevenibili, molto costose da trattare, e per le quali il sistema ospedalocentrico è meno efficiente. Nelle marche, nel 2020 (ultimo censimento ISTAT), c'erano

-   `r formatC(tot_over65, big.mark=".")` residenti con più di 65 anni, pari al `r percent(tot_perc65, accuracy = 0.01)` della popolazione

-   `r formatC(tot_over80, big.mark=".")` residenti con più di 80 anni, pari al `r percent(tot_perc80, accuracy = 0.01)` della popolazione

## Distribuzione degli anziani over 65

I nomi dei comuni appaiono per i primi 10 per numero di anziani.

I comuni più popolosi chiaramente hanno anche più anziani

```{r mappa_over65, dpi=300, fig.width=5}
# Ordina il dataframe in base alla colonna "over65" in ordine decrescente
db_map1_sorted <- db_map1[order(-db_map1$over65), ]

# Seleziona i primi 10 comuni
top_comuni <- db_map1_sorted[1:10, ]

# Aggiungi i nomi dei comuni alla mappa
tmap_mode("plot")
tm_shape(db_map1) + 
  tm_polygons("over65", 
              style = "pretty", 
              palette = "Blues", 
              title = "Popolazione > 65 anni",
              border.lwd = 0.5,
              popup.vars = c("Pop > di 65" = "over65", 
                             "Pop totale" = "popolazione", 
                             "% anziani > 65" = "prop65_map")) + 
  tm_shape(italy_province) + 
  tm_borders(lwd = 1.5, col = "darkgreen", alpha = 0.5) + 
  tm_shape(top_comuni) + # Aggiungi i top 10 comuni
  tm_text("territorio", size = 0.8, col = "gray20", shadow = T, fontface = "bold") + # Aggiungi i nomi dei comuni
  tm_layout(legend.title.size = 0.8, 
            legend.position = c("left", "bottom"))
```

## Distribuzione degli anziani over 65 - in proporzione alla popolazione

I nomi dei comuni appaiono per i primi 10 per numero di anziani.

```{r mappa_perc65, dpi=300}
# Ordina il dataframe in base alla colonna "over65" in ordine decrescente
db_map_lim <- db_map1 %>% 
  filter(popolazione > lim)

db_map_lim_sorted <- db_map_lim[order(-db_map_lim$perc_65), ]

# Seleziona i primi 10 comuni
top_comuni <- db_map_lim_sorted[1:10, ]

# Aggiungi i nomi dei comuni alla mappa
tmap_mode("plot")
tm_shape(db_map_lim) + 
  tm_polygons("perc_65", 
              style = "pretty", 
              palette = "Blues", 
              title = "Popolazione > 65 anni",
              border.lwd = 0.5,
              popup.vars = c("Pop > di 65" = "over65", 
                             "Pop totale" = "popolazione", 
                             "% anziani > 65" = "prop65_map")) + 
  tm_shape(italy_province) + 
  tm_borders(lwd = 1.5, col = "darkgreen", alpha = 0.5) + 
  tm_shape(top_comuni) + # Aggiungi i top 10 comuni
  tm_text("territorio", size = 0.8, col = "gray20", shadow = T, fontface = "bold") + # Aggiungi i nomi dei comuni
  tm_layout(legend.title.size = 0.8, 
            legend.position = c("left", "bottom"))
```

## I primi `r tab_row` comuni per numero di anziani

```{r tabella_over65}

# Create a FlexTable object
tab <- flextable(com_anziani)

# Format the proportion column as a percentage with 1 digit
tab <- compose(tab, 
                       j = "perc_65",
                       value = as_paragraph(percent(perc_65, accuracy = 0.1)))

# Modify the header names
tab <- set_header_labels(tab, 
                         row_order = "N.",
                                 territorio = "Comune", 
                                 popolazione = "Popolazione Totale", 
                                 over65 = "Anziani over 65", 
                                 perc_65 = "Percentuale Over 65")



# Autofit the table
tab %>%  
  theme_zebra() %>% 
  autofit() %>% 
  fontsize(size = 9, part = "body") %>% 
  padding(padding.top = 0, padding.bottom = 0.5, part = "all") %>% 
  colformat_num(j = 3:4, big.mark = ".")

```

## I primi `r tab_row` comuni per proporzione di anziani sulla popolazione

```{r tabella_perc65}

tab <- flextable(perc_anziani)

# Format the proportion column as a percentage with 1 digit
tab <- compose(tab, 
                       j = "perc_65",
                       value = as_paragraph(percent(perc_65, accuracy = 0.1)))

# Modify the header names
tab <- set_header_labels(tab, 
                         row_order = "N.",
                                 territorio = "Comune", 
                                 popolazione = "Popolazione Totale", 
                                 over65 = "Anziani over 65", 
                                 perc_65 = "Percentuale Over 65")


# Adjust the table
tab %>%  
  theme_zebra() %>% 
  autofit() %>% 
  fontsize(size = 9, part = "body") %>% 
  padding(padding.top = 0, padding.bottom = 0.5, part = "all") %>% 
  colformat_num(j = 4:5, big.mark = ".")

```

## Implicazioni di salute pubblica

Quali servizi per i comuni con più anziani, sia in termini assoluti che relativi, di cui molti in aree montane?

1.  **Telemedicina**. La teleconsultazione, ad esempio, consente ai pazienti di comunicare con i medici tramite videoconferenza, fornendo diagnosi e consulenze a distanza;

2.  **Centri sanitari mobili**. Questi centri possono essere attrezzati con personale medico, attrezzature diagnostiche (point-of-care)  e farmaci essenziali per fornire cure primarie direttamente alle comunità più remote;

3.  **Collaborazione interdisciplinare**. Ad esempio, è possibile coinvolgere medici, infermieri, farmacisti, assistenti sociali e operatori sanitari locali per creare reti di supporto e coordinare le attività sanitarie nell'attività di telemedicina;

4.  **Trasporto sanitario**.

5.  **Sensibilizzazione e coinvolgimento comunitario**.

## L'offerta attuale di servizi domiciliari

I principali servizi domiciliari sono

-   **Servizio di Assistenza Domiciliare socio-assistenziale (SAD)**

    -   [Costo]{.underline}: `r format(sum(db$sad_spesa_tot)/1000000, decimal.mark = ",", digits = 2)` milioni, di cui `r format(sum(db$sad_spesanetta)/1000000, big.mark = ".", digits = 2)` milioni a carico della regione e `r format(sum(db$sad_spesa_utenti), big.mark = ".")` euro a carico dei cittadini

    -   [Utenti serviti]{.underline}: `r format(utenti_sad, big.mark = ".")` cittadini

-   **Assistenza Domiciliare Integrata (ADI)**

    -   [Costo]{.underline}: `r format(sum(db$adi_spesa_tot), big.mark = ".")` euro, interamente a carico della regione

    -   [Utenti serviti]{.underline}: `r format(utenti_adi, big.mark = ".")` cittadini in soli `r nrow(com_adi)` comuni: Pesaro, Civitanova Marche e Camporotondo di iastrone (1 solo utente)

## Utenti SAD rispetto al numero di anziani per comune

```{r mappa_sad, dpi = 300}
library(RColorBrewer)

# create color palette
n <- 10 # the number of colors to be in the palette
palette <- colorRampPalette(c("white", brewer.pal(8, "Blues")))(n)

# Define breaks
breaks <- c(0,1,50,100,150, 200)

tmap_mode("plot")
tm_shape(db_map1) + # il database con i dati
  tm_polygons("sad_utenti", # il dato da mappare
              style = "fixed", # capire quale sia lo stile migliore
              palette = palette, 
              breaks = breaks, 
              title = "Numero utenti in SAD",
              border.lwd = 0.5,
              popup.vars = c("Pop > di 65" = "over65", 
                             "Pop totale" = "popolazione", 
                             "% anziani > 65" = "prop65_map")) + 
  tm_shape(db_map1) +
    tm_bubbles("over65", col = "red" , size = "over65", scale = 1, alpha = 0.5, style = "pretty", legend.size.show = F) +
  tm_shape(italy_province) + # Aggiungi i confini delle province
  tm_borders(lwd = 1.5, col = "darkgreen", alpha = 0.5) + # personalizza lo spessore, il colore e la trasparenza dei confini
  tm_layout(legend.title.size = 0.8, # Make the legend title smaller
            legend.position = c("left", "bottom")) # Reposition the legend

```

## I `r tab_row` comuni con il maggior numero di utenti SAD rispetto al numero di anziani

```{r tab_sad_top}
# Create a FlexTable object
tab <- flextable(perc_sad)

# Modify the header names
tab <- set_header_labels(tab, 
                         row_order = "N.",
                                 territorio = "Comune", 
                                 sad_utenti = "Utenti SAD", 
                                 sad_spesa_tot = "Spesa per SAD", 
                                 sad_spesa_anziano = "Spesa SAD per anziano",
                                 sad_spesa_utente = "Spesa SAD per utente",
                         over65 = "N. anziani (over 65)")

tab %>%  
  theme_zebra() %>% 
  autofit() %>% 
  fontsize(size = 9, part = "body") %>% 
  padding(padding.top = 0, padding.bottom = 0.5, part = "all") %>% 
  colformat_num(j = 4:7, big.mark = ".", decimal.mark = ",")


```

## I `r tab_row` comuni con il minor numero di utenti SAD rispetto al numero di anziani

```{r tab_sad_less}
# Create a FlexTable object
tab <- flextable(perc_sad_less)

# Modify the header names
tab <- set_header_labels(tab, 
                         row_order = "N.",
                                 territorio = "Comune", 
                                 sad_utenti = "Utenti SAD", 
                                 sad_spesa_tot = "Spesa per SAD", 
                                 sad_spesa_anziano = "Spesa SAD per anziano",
                                 sad_spesa_utente = "Spesa SAD per utente",
                         over65 = "N. anziani (over 65)")

tab %>%  
  theme_zebra() %>% 
  autofit() %>% 
  fontsize(size = 9, part = "body") %>% 
  padding(padding.top = 0, padding.bottom = 0.5, part = "all") %>% 
  colformat_num(j = 4:7, big.mark = ".", decimal.mark = ",")


```

## Implicazioni di sanità pubblica

La presenza limitata di servizi domiciliari, sia a livello sociale che sanitario, indica la necessità di un intervento volto a migliorare l'offerta di tali servizi.

L'ADI (Assistenza Domiciliare Integrata) è un servizio dedicato alla cura e all'assistenza domiciliare degli anziani, mentre la SAD (Servizio di Assistenza Domiciliare) è un servizio che fornisce supporto nelle attività quotidiane agli anziani che vivono a casa.

Osservare la disponibilità dei servizi domiciliari sia in termini di anziani serviti sia in termini di spesa per anziano può fornire supporto nella gestione e allocazione di risorse ed investimenti dedicati a questi servizi per rispondere alle necessità della popolazione anziana.

## La spesa per RSA

Considerando l'aumento della domanda di RSA a causa dell'invecchiamento della popolazione, è importante riflettere sull'uso appropriato di tali servizi e su come renderli più efficienti.

Nel 2019 nella regione per i servizi di RSA sono stati spesi

-   `r format(sum(db$rsa_spesa_tot)/1000000, decimal.mark = ",", digits = 2)` milioni,

    -   di cui `r format(sum(db$rsa_spesa_ssn)/1000000, decimal.mark = ",", digits = 2)` milioni a carico del Sistema Sanitario,

    -   `r format(sum(db$rsa_spesanetta)/1000000, decimal.mark = ",", digits = 2)` milioni a carico della regione e

    -   `r format(sum(db$rsa_spesa_utenti)/1000000, decimal.mark = ",", digits = 2)` milioni a carico dei cittadini.

## I comuni che hanno speso di più per le RSA

I nomi dei comuni sono i primi 10 per spesa a cittadino anziano

```{r spesa RSA, dpi= 500, fig.width = 5}


db_map1_sorted <- db_map1[order(-db_map1$rsa_spesa_anziano), ]

# Seleziona i primi 10 comuni
top_comuni <- db_map1_sorted[1:10, ]

db_map1 <- db_map1 %>% rename('Utenti RSA' = rsa_utenti)

tmap_mode("plot")
tm_shape(db_map1) + # il database con i dati
  tm_polygons("rsa_spesa_tot", # il dato da mappare
              style = "pretty", # capire quale sia lo stile migliore
              palette = "Blues", # la scala di colori
              title = "Spesa totale per RSA",
              border.lwd = 0.5,
              popup.vars = c("Pop > di 65" = "over65", 
                             "Pop totale" = "popolazione", 
                             "% anziani > 65" = "prop65_map")) + 
  tm_shape(db_map1) +
    tm_bubbles("Utenti RSA", col = "red" , size = "Utenti RSA", scale = 1, alpha = 0.5, style = "pretty", legend.size.show = F) +
  tm_shape(italy_province) + # Aggiungi i confini delle province
  tm_borders(lwd = 1.5, col = "darkgreen", alpha = 0.5) + # personalizza lo spessore, il colore e la trasparenza dei confini
  tm_shape(top_comuni) + # Aggiungi i top 10 comuni
  tm_text("territorio", size = 0.6, col = "gray20", shadow = T, fontface = "bold") + # Aggiungi i nomi dei comuni
  tm_layout(legend.title.size = 0.8, # Make the legend title smaller
            legend.position = c("left", "bottom")) # Reposition the legend
```

## I comuni con la spesa più alta per cittadino over 65 (RSA)

```{r tab_rsa_top}
tab <- flextable(rsa_spesa)


# Format the proportion column as a percentage with 1 digit

# Modify the header names
tab <- set_header_labels(tab, 
                         row_order = "N.",
                                 territorio = "Comune", 
                                 rsa_utenti = "Utenti RSA", 
                                 rsa_spesa_tot = "Spesa totale per RSA", 
                                 rsa_spesa_anziano = "Spesa RSA per anziano",
                                 rsa_spesa_utente = "Spesa RSA per utente",
                         over65 = "N. anziani (over 65)")

tab %>%  
  theme_zebra() %>% 
  autofit() %>% 
  fontsize(size = 9, part = "body") %>% 
  padding(padding.top = 0, padding.bottom = 0.5, part = "all") %>% 
 colformat_num(j = 3:7, big.mark = ".", decimal.mark = ",")


```

## Il peso delle malattie croniche non trasmissibili (Non communicable Diseases- NCDs)

Le NCDs sono condizioni che richiedono cure e gestione a lungo termine. Tra le malattie croniche più frequenti rientrano le malattie cardiache, diabete, ipertensione, malattie polmonari croniche, malattie renali croniche e demenze.

Sulla base dei dati forniti dagli osservatori dell'ISS e dell' OMS, dai dati di Osserva Salute dell'Università Cattolica del Sacro Cuore, del sistema PASSI e PASSI d'ARGENTO, sono state selezionate le seguenti patologie croniche come quelle più rilevanti per il loro impatto sulla salute e sui costi della sanità

1.  Ipertensione

2.  Asma bronchiale

3.  BPCO (Broncopneumopatia Cronica Ostruttiva)

4.  Diabete tipo 2

5.  Malattie ischemiche del cuore (Cardiopatia ischemica)

6.  Scompenso cardiaco congestizio

7.  Demenze

8.  Insufficienza renale cronica non dialitica

## Il peso delle NCDs sui ricoveri ospedalieri

Questa analisi si basa sui ricoveri dell'anno 2019 la cui diagnosi primaria è ricondubile alle NCDs sopralencate. In raltà le NCDs sono spesso una concausa o un fattore aggravante di altre patologie, pertanto in questa analisi il loro peso è sottostimato.

```{r tab_ncd}
tab <- flextable(malattie)

# Modify the header names
tab <- set_header_labels(tab, 
                         disease = "Malattia",
                         ricoveri = "Numero di ricoveri",
                         giorni_degenza = "Giorni di degenza generati",
                         costo_ricoveri = "Costo dei ricoveri (milioni)"
                                 )
tab %>%  
  theme_zebra() %>% 
  autofit() %>% 
  fontsize(size = 9, part = "body") %>% 
  padding(padding.top = 0, padding.bottom = 0.5, part = "all") 

```

## Implicazioni di salute pubblica

Alcune possibili azioni per prevenire o ritardare queste patologie e ridurre i loro effetti più gravi:

1.  **Promozione di uno stile di vita sano**: Questi programmi dovrebbero includere consigli su una dieta equilibrata, l'importanza dell'attività fisica regolare, il controllo del peso, l'evitamento del fumo e il consumo moderato di alcol.

2.  **Screening e diagnosi precoce**: Ad esempio, lo screening regolare della pressione sanguigna e dei livelli di glucosio nel sangue può individuare precocemente l'ipertensione e il diabete, consentendo interventi tempestivi.

3.  **Accesso a cure primarie**: I medici di base e gli operatori sanitari devono essere adeguatamente formati per la diagnosi, il trattamento e il monitoraggio delle patologie croniche, fornendo supporto continuo ai pazienti.

4.  **Gestione multidisciplinare**: Un team composto da medici, infermieri, nutrizionisti, fisioterapisti, psicologi e altri professionisti può fornire un'assistenza integrata, personalizzata e continua.

## Implicazioni di salute pubblica -2

5.  **Utilizzo di tecnologie sanitarie**: Le tecnologie sanitarie come la telemedicina possono essere utilizzate per il monitoraggio a distanza dei pazienti, il controllo dei sintomi e la gestione delle terapie. Ciò consente un trattamento più tempestivo e riduce la necessità di ricoveri ospedalieri.

6.  **Programmi di gestione del caso**: L'implementazione di programmi di gestione del caso può migliorare il coordinamento delle cure e la continuità dell'assistenza. Questi programmi coinvolgono un coordinatore del caso che si occupa della gestione globale delle cure del paziente, assicurando un'adeguata comunicazione tra i vari professionisti coinvolti.

7.  **Supporto all'autogestione**: Fornire ai pazienti le competenze necessarie per gestire in autonomia la propria malattia può contribuire a prevenire complicanze e ridurre i ricoveri. L'educazione sulle patologie, l'addestramento all'autosomministrazione dei farmaci e il supporto psicologico possono fare la differenza nella gestione quotidiana della malattia.

8.  **Collaborazione tra settori**: È importante promuovere la collaborazione tra settori, sanità, assistenza sociale, istruzione e ambiente. Un approccio intersettoriale può affrontare i determinanti sociali e ambientali della salute, creando un ambiente favorevole alla prevenzione e alla gestione delle patologie croniche.

## I comuni con il maggior numero di ricoveri (in proporzione) legati alle NCDs

```{r mappa_risorse, dpi = 300, fig.width=7, fig.height= 7}

db_map1_sorted <- db_map1[order(-db_map1$perc_ricoveri_c), ]

# Seleziona i primi 10 comuni
top_comuni <- db_map1_sorted[1:10, ]

db_map1 <- db_map1 %>% 
  rename("Ricoveri per NCDs" = ricoveri_pat)

tmap_mode("plot")
tm_shape(db_map1) + # il database con i dati
  tm_polygons("perc_ricoveri_c", # il dato da mappare
              style = "pretty", # capire quale sia lo stile migliore
              palette = "Blues", # la scala di colori
              title = "Proporzione di spesa per ricoveri associati a NCDs",
              border.lwd = 0.5,
              popup.vars = c("Pop > di 65" = "over65", 
                             "Pop totale" = "popolazione", 
                             "% anziani > 65" = "prop65_map")) + 
  tm_shape(db_map1) +
    tm_bubbles("Ricoveri per NCDs", col = "red" , size = "Ricoveri per NCDs", scale = 1, alpha = 0.5, style = "pretty", legend.size.show = F) +
  tm_shape(italy_province) + # Aggiungi i confini delle province
  tm_borders(lwd = 1.5, col = "darkgreen", alpha = 0.5) + # personalizza lo spessore, il colore e la trasparenza dei confini
   tm_shape(top_comuni) + # Aggiungi i top 10 comuni
  tm_text("territorio", size = 1.1, col = "gray20", shadow = T, fontface = "bold") + # Aggiungi i nomi dei comuni
  tm_layout(legend.title.size = 0.8, # Make the legend title smaller
            legend.position = c("left", "bottom")) # Reposition the legend

```

## Più anziani vuol dire più ricoveri?

```{r regressione_ricoveri, dpi = 300}

db_r <- db1 %>% 
  filter(popolazione > 2000) %>% 
  mutate(reddito_adj = reddito_2019/100)

model_multi <- lm(perc_ricoveri ~ perc_65 + reddito_adj, data = db_r)

summary_model_multi <- summary(model_multi)
r.squared <- round (summary_model_multi$r.squared, digits = 3)

p <- ggplot(db_r, aes(x=perc_65, y=perc_ricoveri)) + 
  geom_point() + 
  geom_smooth(method=lm, se=TRUE, color="red", fill="pink") + # Aggiunge una linea di regressione con intervallo di confidenza
  theme_minimal() +
  labs(x = "Percentuale di persone over 65", y = "Percentuale di ricoveri",
       title = "Scatter plot con linea di regressione") +
  annotate("text", x = min(db_r$perc_65) + 0.02, y = max(db_r$perc_ricoveri) - 0.02,
           label = paste("R-squared =", r.squared))

p


```

La regressione è stata eseguita solo con i comuni con una poplazione maggiore di 2000 abitanti.

Nel grafico i puntini sono i comuni, la linea di regressione indica che in effetti, all'aumentare il numero di anziani, aumenta la proporzione di ricoveri legatri alle NCDs, ma il coefficiente R-squared ci dice che solo il `r percent(r.squared, accuracy = 0.01)` della variabilità è spiegata dall'età media della popolazione. Ci sono quindi dei comuni che a partità di anziani hanno più o meno ricoveri.

## I `r tab_row` comuni con il maggior numero di ricoveri a parità di anziani

Questi comuni, a parità di anziani generano molti ricoveri. Sarebbe interessante capire se si tratta di problemi legati ad una scarsa offerta di servizi territoriali/domiciliari, o a fattori sociali/ambientali che peggiorano lo stato di salute

```{r residuals}
# Compute the residuals from the model
resid <- residuals(model_multi)

# Add residuals to the original data frame
db_r_with_resid <- cbind(db_r, resid)

# Sort the data frame by the absolute value of the residuals, in descending order
db_resid_multi <- db_r_with_resid[order(abs(db_r_with_resid$resid), decreasing = TRUE),]


resid_plus <- db_resid_multi %>%
  # Filter the municipalities with population higher than filter_pop
  filter(resid > 0) %>% 
  # Select necessary columns
  select(cod_istat, territorio, popolazione, over65, perc_65, ricoveri_pat, perc_ricoveri ) %>%
  mutate(perc_65 = percent(perc_65, accuracy = 0.1),
         perc_ricoveri = percent(perc_ricoveri, accuracy = 0.1)) %>% 
  # Arrange the data in descending order based on the number of people over 65
  # Get the top tab_row records
  head(tab_row) %>% 
  mutate(row_order = row_number()) %>% 
  relocate(row_order, .before = cod_istat) 

tab <- resid_plus %>% select(-cod_istat)
tab <- flextable(tab)

# Modify the header names
tab <- set_header_labels(tab, 
                         row_order = "N.",
                                 territorio = "Comune", 
                                 popolazione = "Popolazione", 
                                 perc_65 = "% anzianiover 65", 
                                 ricoveri_pat = "N. ricoveri per NCDs",
                                 perc_ricoveri_c = "% spesa per ricveri NCDs su totale",
                         over65 = "N. anziani (over 65)")

tab %>%  
  theme_zebra() %>% 
  autofit() %>% 
  fontsize(size = 9, part = "body") %>% 
  padding(padding.top = 0, padding.bottom = 0.5, part = "all") %>% 
 colformat_num(j = 3:4, big.mark = ".", decimal.mark = ",")
```

## I `r tab_row` comuni con il minor numero di ricoveri a parità di anziani

Questi comuni, a parità di anziani generano molti ricoveri. Sarebbe interessante capire se si tratta di una migliore offerta di servizi territoriali/domiciliari, o a fattori sociali / ambientali legati ad un migliore stato di salute

```{r residuals_less}

resid_less <- db_resid_multi %>%
  # Filter the municipalities with population higher than filter_pop
  filter(resid < 0) %>% 
  arrange(resid) %>% 
  # Select necessary columns
  select(cod_istat, territorio, popolazione, over65, perc_65, ricoveri_pat, perc_ricoveri ) %>%
  mutate(perc_65 = percent(perc_65, accuracy = 0.1),
         perc_ricoveri = percent(perc_ricoveri, accuracy = 0.1)) %>% 
  # Arrange the data in descending order based on the number of people over 65
  # Get the top tab_row records
  head(tab_row) %>% 
  mutate(row_order = row_number()) %>% 
  relocate(row_order, .before = cod_istat) 

tab <- resid_less %>% select(-cod_istat)
tab <- flextable(tab)

# Modify the header names
tab <- set_header_labels(tab, 
                         row_order = "N.",
                                 territorio = "Comune", 
                                 popolazione = "Popolazione", 
                                 perc_65 = "% anzianiover 65", 
                                 ricoveri_pat = "N. ricoveri per NCDs",
                                 perc_ricoveri_c = "% spesa per ricveri NCDs su totale",
                         over65 = "N. anziani (over 65)")

tab %>%  
  theme_zebra() %>% 
  autofit() %>% 
  fontsize(size = 9, part = "body") %>% 
  padding(padding.top = 0, padding.bottom = 0.5, part = "all") %>% 
 colformat_num(j = 3:4, big.mark = ".", decimal.mark = ",")
```

## La mappa con i comuni con più ricoveri (rossi) e meno ricoveri (verdi) a parità di anziani

```{r mappa_residuals}

db_plus <- resid_plus %>% 
  mutate(col = "red")

db_less <- resid_less %>% 
  mutate(col = "green")

db_resid <- rbind(db_plus, db_less) %>% select(-row_order)

# DB per la mappa in cui unisco i dati per ciascun comune con i confini dei comuni
db_map_res <- left_join(italy_comuni, db_resid, by = "cod_istat") 
db_map_res <- db_map_res %>% relocate(territorio, .before = cod_istat)


# Factorize your "col" column with custom labels
db_map_res_c$col <- factor(db_map_res_c$col, 
                         levels = c("red", "green", "Na"), 
                         labels = c("Più ricoveri", "Meno ricoveri", ""))

tmap_mode("plot")
tm_shape(db_map_res) + # il database con i dati
  tm_polygons("col", # il dato da mappare
              palette = c("red", "green", "white"), # set colors for different categories
              missing = "white", # set color for NA
              title = "Comuni con più o meno spesa per ricoveri NCD rispetto a valore atteso",
              border.lwd = 0.5) +
  tm_shape(italy_province) + # Aggiungi i confini delle province
  tm_borders(lwd = 1.5, col = "darkgreen", alpha = 0.5) + # personalizza lo spessore, il colore e la trasparenza dei confini
  tm_layout(legend.show = F) # Reposition the legend
```

## Costo annuale per farmaceutica (mln)

Il peso economico delle NCDs grava particolarmente sulla spesa farmaceutica. Come si può vedere nella tabella le NCDs assorbono circa il 18% della spesa annuale per farmaci.

```{r tab_farma}
tab <- flextable(costi_farma)

# Modify the header names
tab <- set_header_labels(tab, 
                         malattia = "Malattia",
                         ospedale = "Ospedale",
                         territorio = "Territoriale"
                                 )
tab %>%  
  theme_zebra() %>% 
  autofit() %>% 
  fontsize(size = 9, part = "body") %>% 
  padding(padding.top = 0, padding.bottom = 0.5, part = "all") 
```
