---
title: "Revisione spesa sanitaria Marche"
subtitle: "Report intermedio giugno 2023"
author: "Stefano Orlando"
output: 
  word_document: 
    reference_docx: reference.docx
date: "`r Sys.Date()`"
---

```{r setup, include=FALSE}
knitr::opts_chunk$set(echo = F, message = F, warning = F, ft.align = "left", ft.keepnext = F)
load("my_work_space.RData")

library(tidyverse)
library(magrittr)
library(officer)
library(flextable)
library(ggplot2)
library(scales)
library(janitor)
library(here)
library(lubridate)
library(gtsummary)
library(tmap)

set_flextable_defaults(font.size = 9,
                       table.layout = "autofit",
                       theme_fun = "theme_booktabs",
                       padding.bottom = 1,
                       padding.right = 5
                       )

std_border <- fp_border(color = "grey", style = "solid", width = 1 )

db_map1 <- db_map %>%
  filter(popolazione > 2000)

db1 <- db %>% 
  filter(popolazione > 2000)

# Sys.setlocale("LC_NUMERIC", "it_IT")

```

\newpage

# Executive summary

\newpage

# I bisogni di salute nelle marche: la sfida dell'invecchiamento della popolazione.

Nella regione Marche ci sono `r formatC(tot_popolazione, big.mark=".")` residenti distribuiti su `r nrow(db)` comuni con una popolazione media di `r formatC(media_comune, big.mark=".", decimal.mark=",")` persone a comune. In totale `r n_2000` hanno meno di 2.000 abitanti[^1].

[^1]: Dati censimento ISTAT 2020

La presenza degli anziani nei vari comuni è un dato importante per stimare i principali bisogni di salute, che comportano anche aumento del carico sui servizi sanitari, perché l\'aumento dell'età è associato ad un aumento di patologie croniche non trasmissibili, ovvero malattie prevenibili, molto costose da trattare, e per le quali il sistema ospedalocentrico è meno efficiente. E\' quindi importante programmare ed organizzare i servizi territoriali ponendo al centro la persona, al fine di migliorare la salute delle persone affette da cronicità. Per fare ciò è necessario rendere più efficaci ed efficienti i servizi sanitari territoriali in termini di prevenzione e assistenza assicurando uniformità ed equità di accesso a tutti i cittadini. (Piano Nazionale delle Cronicità).

Nella regione Marche, nel 2020 (anno dell'ultimo censimento ISTAT), erano presenti `r formatC(tot_over65, big.mark=".")` residenti con più di 65 anni, pari al `r percent(tot_perc65, accuracy = 0.01)` della popolazione, e `r formatC(tot_over80, big.mark=".")` residenti con più di 80 anni, pari al `r percent(tot_perc80, accuracy = 0.01)` della popolazione.

## Numero di residenti con più di 65 anni

```{r mappa_over65, dpi=300, fig.width=5}

tmap_mode("plot")
tm_shape(db_map1) + # il database con i dati
  tm_polygons("over65", # il dato da mappare
              style = "pretty", # capire quale sia lo stile migliore
              palette = "Blues", # la scala di colori
              title = "Popolazione > 65 anni",
              border.lwd = 0.5,
              popup.vars = c("Pop > di 65" = "over65", 
                             "Pop totale" = "popolazione", 
                             "% anziani > 65" = "prop65_map")) + 
  tm_shape(italy_province) + # Aggiungi i confini delle province
  tm_borders(lwd = 1.5, col = "darkgreen", alpha = 0.5) + # personalizza lo spessore, il colore e la trasparenza dei confini
  tm_layout(main.title = "Comuni per numero di anziani", main.title.size = 0.8,
            legend.title.size = 0.8, # Make the legend title smaller
            legend.position = c("left", "bottom")) # Reposition the legend

```

```{r tabella_over65}

# Create a FlexTable object
tab <- flextable(com_anziani)

# Format the proportion column as a percentage with 1 digit
tab <- compose(tab, 
                       j = "perc_65",
                       value = as_paragraph(percent(perc_65, accuracy = 0.1)))

# Modify the header names
tab <- set_header_labels(tab, 
                         row_order = "N.",
                                 territorio = "Comune", 
                                 popolazione = "Popolazione Totale", 
                                 over65 = "Anziani over 65", 
                                 perc_65 = "Percentuale Over 65")



# Autofit the table
tab <- autofit(tab)

#Add the caption
tab <- set_caption(tab, caption = "Top 15 comuni con la popolazione over 65 più alta in termini assoluti")


# Print the result
tab

```

### Percentuale di residenti con più di 65 anni

```{r mappa_over65_perc, dpi=300, fig.width=5}
tmap_mode("plot")
tm_shape(db_map1) + # il database con i dati
  tm_polygons("perc_65", # il dato da mappare
              style = "pretty", # capire quale sia lo stile migliore
              palette = "Blues", # la scala di colori
              title = "% anziani con più di 65 anni",
              border.lwd = 0.5,
              popup.vars = c("Pop > di 65" = "over65", 
                             "Pop totale" = "popolazione", 
                             "% anziani > 65" = "prop65_map")) + 
  tm_shape(italy_province) + # Aggiungi i confini delle province
  tm_borders(lwd = 1.5, col = "darkgreen", alpha = 0.5) + # personalizza lo spessore, il colore e la trasparenza dei confini
  tm_layout(main.title = "Comuni per % di anziani", main.title.size = 0.8,
            legend.title.size = 0.8, # Make the legend title smaller
            legend.position = c("left", "bottom")) # Reposition the legend

```

```{r tab_proporzione_anziani}
# Create a FlexTable object
tab <- flextable(perc_anziani)

# Format the proportion column as a percentage with 1 digit
tab <- compose(tab, 
                       j = "perc_65",
                       value = as_paragraph(percent(perc_65, accuracy = 0.1)))

# Modify the header names
tab <- set_header_labels(tab, 
                         row_order = "N.",
                                 territorio = "Comune", 
                                 popolazione = "Popolazione Totale", 
                                 over65 = "Anziani over 65", 
                                 perc_65 = "Percentuale Over 65")



# Autofit the table
tab <- autofit(tab)

#Add the caption
tab <- set_caption(tab, caption = "Top 15 comuni con la percentuale di over 65 più alta relativamente alla popolazione")


# Print the result
tab
```

## Servizi domiciliari

In totale nella regione per il servizio SAD si è speso `r formatC(sum(db$sad_spesa_tot)/1000000)` milioni, di cui `r formatC(sum(db$sad_spesanetta)/1000000)` milioni a carico della regione e `r formatC(sum(db$sad_spesa_utenti)/1000000)` milioni a carico dei cittadini.

In totale nella regione per il servizio ADI si è speso `r formatC(sum(db$adi_spesa_tot)/1000000)` milioni, di cui `r formatC(sum(db$adi_spesanetta)/1000000)` milioni a carico della regione e `r formatC(sum(db$adi_spesa_utendi)/1000000)` milioni a carico dei cittadini.

Bisogna tener presente che `r sum(db$sad_utenti == 0)` su `r nrow(db)` non hanno alcun utente in SAD, e sono stati esclusi dalla tabella.

```{r mappa_adi_sad, dpi=300, fig.width=7, fig.height= 7}
library(RColorBrewer)

# create color palette
n <- 10 # the number of colors to be in the palette
palette <- colorRampPalette(c("white", brewer.pal(8, "Blues")))(n)

# Define breaks
breaks <- c(0,1,50,100,150, 200)

tmap_mode("plot")
tm_shape(db_map1) + # il database con i dati
  tm_polygons("sad_utenti", # il dato da mappare
              style = "fixed", # capire quale sia lo stile migliore
              palette = palette, 
              breaks = breaks, 
              title = "Numero utenti in SAD",
              border.lwd = 0.5,
              popup.vars = c("Pop > di 65" = "over65", 
                             "Pop totale" = "popolazione", 
                             "% anziani > 65" = "prop65_map")) + 
  tm_shape(db_map1) +
    tm_bubbles("over65", col = "red" , size = "over65", scale = 1, alpha = 0.5, style = "pretty", legend.size.show = F) +
  tm_shape(italy_province) + # Aggiungi i confini delle province
  tm_borders(lwd = 1.5, col = "darkgreen", alpha = 0.5) + # personalizza lo spessore, il colore e la trasparenza dei confini
  tm_layout(main.title = "Comuni per numero di utenti SAD", main.title.size = 0.8,
            legend.title.size = 0.8, # Make the legend title smaller
            legend.position = c("left", "bottom")) # Reposition the legend
```

```{r mappa_adi, dpi=300, fig.width=7, fig.height= 7}
library(RColorBrewer)

# create color palette
n <- 100 # the number of colors to be in the palette
palette <- colorRampPalette(c("white", brewer.pal(8, "Blues")))(n)

# Define breaks
breaks <- seq(0, max(db_map1$adi_utenti), length.out = n)

tmap_mode("plot")
tm_shape(db_map1) + 
  tm_polygons("adi_utenti", 
              style = "pretty", 
              palette = palette, 
              breaks = breaks, 
              title = "Numero utenti in ADI",
              border.lwd = 0.5,
              popup.vars = c("Pop > di 65" = "over65", 
                             "Pop totale" = "popolazione", 
                             "% anziani > 65" = "prop65_map")) + 
  tm_shape(db_map1) +
  tm_bubbles("over65", col = "red" , size = "over65", scale = 1, alpha = 0.5, style = "pretty" , legend.size.show = F) +
  tm_shape(italy_province) + 
  tm_borders(lwd = 1.5, col = "darkgreen", alpha = 0.5) + 
  tm_layout(main.title = "Comuni per numero di utenti ADI", main.title.size = 0.8,
            legend.title.size = 0.8,
            legend.position = c("left", "bottom"))

```

```{r tab_prop_sad}
# Create a FlexTable object
tab <- flextable(perc_sad)

# Format the proportion column as a percentage with 1 digit
tab <- compose(tab, 
                       j = "sad_spesa_utente",
                       value = as_paragraph(floor(sad_spesa_utente))) 
tab <-  compose(tab, 
                       j = "sad_spesa_anziano",
                       value = as_paragraph(floor(sad_spesa_anziano)))

# Modify the header names
tab <- set_header_labels(tab, 
                         row_order = "N.",
                                 territorio = "Comune", 
                                 sad_utenti = "Utenti SAD", 
                                 sad_spesa_tot = "Spesa per SAD", 
                                 sad_spesa_anziano = "Spesa SAD per anziano",
                                 sad_spesa_utente = "Spesa SAD per utente",
                         over65 = "N. anziani (over 65)")



# Autofit the table
tab <- autofit(tab)

#Add the caption
tab <- set_caption(tab, caption = "Top 10 comuni per utenti SAD su popolazione over 65")


# Print the result
tab
```

```{r tab_propo_sad_less}
tab <- flextable(perc_sad_less)

# Format the proportion column as a percentage with 1 digit
tab <- compose(tab, 
                       j = "sad_spesa_utente",
                       value = as_paragraph(floor(sad_spesa_utente))) 

tab <-  compose(tab, 
                       j = "sad_spesa_anziano",
                       value = as_paragraph(floor(sad_spesa_anziano)))
# Modify the header names
tab <- set_header_labels(tab, 
                         row_order = "N.",
                                 territorio = "Comune", 
                                 sad_utenti = "Utenti SAD", 
                                 sad_spesa_tot = "Spesa per SAD", 
                                 sad_spesa_anziano = "Spesa SAD per anziano",
                                 sad_spesa_utente = "Spesa SAD per utente",
                         over65 = "N. anziani (over 65)")



# Autofit the table
tab <- autofit(tab)

#Add the caption
tab <- set_caption(tab, caption = "Top 10 comuni con meno utenti SAD su popolazione over 65")


# Print the result
tab
```

## Spsa per RSA (Residenza Sanitaria Assistenziale)

In totale nella regione per i servizi di RSA sono stati spesi `r formatC(sum(db$rsa_spesa_tot)/1000000)` milioni, di cui `r formatC(sum(db$rsa_spesa_ssn)/1000000)` milioni a carico del Sistema Sanitario, `r formatC(sum(db$rsa_spesanetta)/1000000)` milioni a carico della regione e `r formatC(sum(db$rsa_spesa_utenti)/1000000)` milioni a carico dei cittadini.

Bisogna tener presente che `r sum(db$rsa_utenti == 0)` su `r nrow(db)` comuni non hanno alcun utente in RSA (ad esempio il comune di Macerata), e sono stati esclusi dalla tabella, ma meritano una analisi specifica.

```{r mappa_rsa , dpi=300, fig.width=5.5, fig.height= 5.5}
tmap_mode("plot")
tm_shape(db_map1) + # il database con i dati
  tm_polygons("rsa_spesa_tot", # il dato da mappare
              style = "pretty", # capire quale sia lo stile migliore
              palette = "Blues", # la scala di colori
              title = "Spesa totale per RSA",
              border.lwd = 0.5,
              popup.vars = c("Pop > di 65" = "over65", 
                             "Pop totale" = "popolazione", 
                             "% anziani > 65" = "prop65_map")) + 
  tm_shape(db_map1) +
    tm_bubbles("rsa_utenti", col = "red" , size = "rsa_utenti", scale = 1, alpha = 0.5, style = "pretty", legend.size.show = F) +
  tm_shape(italy_province) + # Aggiungi i confini delle province
  tm_borders(lwd = 1.5, col = "darkgreen", alpha = 0.5) + # personalizza lo spessore, il colore e la trasparenza dei confini
  tm_layout(main.title = "Comuni per spesa totale RSA e numero utenti", main.title.size = 0.8,
            legend.title.size = 0.8, # Make the legend title smaller
            legend.position = c("left", "bottom")) # Reposition the legend

```

```{r tab_rsa}
tab <- flextable(rsa_spesa)


# Format the proportion column as a percentage with 1 digit
tab <- compose(tab, 
                       j = "rsa_spesa_utente",
                       value = as_paragraph(floor(rsa_spesa_utente))) 

tab <-  compose(tab, 
                       j = "rsa_spesa_anziano",
                       value = as_paragraph(floor(rsa_spesa_anziano)))
# Modify the header names
tab <- set_header_labels(tab, 
                         row_order = "N.",
                                 territorio = "Comune", 
                                 rsa_utenti = "Utenti RSA", 
                                 rsa_spesa_tot = "Spesa totale per RSA", 
                                 rsa_spesa_anziano = "Spesa RSA per anziano",
                                 rsa_spesa_utente = "Spesa RSA per utente",
                         over65 = "N. anziani (over 65)")

# Autofit the table
tab <- autofit(tab)

#Add the caption
tab <- set_caption(tab, caption = "Top 15 comuni per spesa RSA per anziano")


# Print the result
tab

```

```{r tab_rsa_less}
tab <- flextable(rsa_spesa_less)

# Format the proportion column as a percentage with 1 digit
tab <- compose(tab, 
                       j = "rsa_spesa_utente",
                       value = as_paragraph(round(rsa_spesa_utente, digits= 2))) 

tab <-  compose(tab, 
                       j = "rsa_spesa_anziano",
                       value = as_paragraph(round(rsa_spesa_anziano, digits= 2)))
# Modify the header names
tab <- set_header_labels(tab, 
                         row_order = "N.",
                                 territorio = "Comune", 
                                 rsa_utenti = "Utenti RSA", 
                                 rsa_spesa_tot = "Spesa totale per RSA", 
                                 rsa_spesa_anziano = "Spesa RSA per anziano",
                                 rsa_spesa_utente = "Spesa RSA per utente",
                         over65 = "N. anziani (over 65)")

# Autofit the table
tab <- autofit(tab)

#Add the caption
tab <- set_caption(tab, caption = "Top 15 comuni per minor spesa RSA per anziano")

# Print the result
tab
```

## Consumo risorse ospedaliere

```{r tab_malattie_provincia}
tab <- flextable(malattie)

# Modify the header names
tab <- set_header_labels(tab, 
                         disease = "Malattia",
                         ricoveri = "Numero di ricoveri",
                         giorni_degenza = "Giorni di degenza generati",
                         costo_ricoveri = "Costo dei ricoveri (milioni)"
                                 )

# Autofit the table
tab <- autofit(tab)

#Add the caption
tab <- set_caption(tab, caption = "Numero di ricoveri in un anno associati alle principali malattie croniche non trasmissibili (NCDs)")

# Print the result
tab

```

```{r map_ncds, dpi=300, fig.width=7, fig.height= 7}
tmap_mode("plot")
tm_shape(db_map1) + # il database con i dati
  tm_polygons("perc_ricoveri_c", # il dato da mappare
              style = "pretty", # capire quale sia lo stile migliore
              palette = "Blues", # la scala di colori
              title = "Proporzione di spesa per ricoveri associati a NCDs",
              border.lwd = 0.5,
              popup.vars = c("Pop > di 65" = "over65", 
                             "Pop totale" = "popolazione", 
                             "% anziani > 65" = "prop65_map")) + 
  tm_shape(db_map1) +
    tm_bubbles("ricoveri_pat", col = "red" , size = "ricoveri_pat", scale = 1, alpha = 0.5, style = "pretty", legend.size.show = F) +
  tm_shape(italy_province) + # Aggiungi i confini delle province
  tm_borders(lwd = 1.5, col = "darkgreen", alpha = 0.5) + # personalizza lo spessore, il colore e la trasparenza dei confini
  tm_layout(main.title = "Comuni per proporzione di spesa ospedaliera associata a NCDs", main.title.size = 0.8,
            legend.title.size = 0.8, # Make the legend title smaller
            legend.position = c("left", "bottom")) # Reposition the legend

```

I comuni più grandi certamente generano la maggiore domanda di questi servizi. In questi comuni sarebbe opportuno implementare servizi di prevenzione per ridurre questa domanda, e servizi domiciliari/territoriali per ritardare gli esiti più gravi, e non dover ricorrere all'ospedale, generando

-   costi maggiori

-   peggiore qualità della vita dei pazienti

-   disagi per tutti i pazienti affetti da altre patologie che risentono dell'intasamento di pronto soccorso, reparti, e quindi lunghe liste di attesa per la cira di patologie che necessitano dell'ospedale

La domanda di questi servizi è certamente associato all'età, ovvero alla percentuale di anziani nei comuni.

Il grafico seguente mostra la correlazione tra percentuale di anziani e percentuale di ricoveri associati a NCDs per comune e la tabella seguente mostra il risultato di una regressione lineare che include anche il reddito medio per comune (altra variabile che potrebbe essere associata ad un peggiore stato di salute.

```{r graf_regressione_ricoveri_anziani, dpi=300}
ggplot(db1, aes(x=perc_65, y=perc_ricoveri_c)) + 
  geom_point() + 
  geom_smooth(method=lm, se=TRUE, color="red", fill="pink") + # Aggiunge una linea di regressione con intervallo di confidenza
  theme_minimal() +
  labs(x = "Percentuale di persone over 65", y = "Percentuale di spesa per ricoveri per NCDs",
       title = "Scatter plot con linea di regressione")


```

```{r regressione}

db1 <- db1 %>% 
  mutate(reddito_adj = reddito_2019/100)

# esegui la regressione lineare multivariabile
model_multi_c <- lm(perc_ricoveri_c ~ perc_65 + reddito_adj, data = db1)

# crea una lista di etichette per le variabili
label_list <- c("perc_65" = "Percentuale di over 65", "reddito_adj" = "Reddito medio comune")

# crea la tabella di regressione
tbl_regression(model_multi_c, label = label_list) %>% 
  add_glance_source_note(    
    include = c(r.squared, adj.r.squared, AIC, nobs)
  )

# ottieni un riepilogo del modello
summary_model_multi <- summary(model_multi_c)



```

Come si può vedere, sebbene le due variabili siano collegate, il modello spiega solo il `r percent(summary_model_multi$r.squared, accuracy = 0.1)` della variabilità. In altre parole ci sono molti altri fattori correlati alla domanda di servizi ospedalieri legati a queste patologie su cui si può intervenire per ridurla.

Le tabelle seguenti mostrano i comuni che si discostano maggiormente dal valore atteso in positivo e in negativo.

I primi sono quelli che a parità di anziani hanno più ricoveri, quindi dove c'è più bisogno di intervenire con prevenzione e sevizi territoriali/domiciliari.

I secondi, al contrario, sono quelli che a parità di anziani generano meno ricoveri, e sarebbe interessante vedere quali potrebbero essere le cause del minor accesso all'ospedale (migliore salute? Migliori servizi?)

La mappa mostra questi comuni rispettivamente in rosso e in verde

```{r tab_comuni_malati}
tab <- resid_plus_c %>% select(-cod_istat)
tab <- flextable(tab)

# Format the proportion column as a percentage with 1 digit
tab <- compose(tab, 
                       j = "perc_ricoveri_c",
                       value = as_paragraph(percent(perc_ricoveri_c, accuracy = 0.1))) 

tab <-  compose(tab, 
                       j = "perc_65",
                       value = as_paragraph(percent(perc_65, accuracy = 0.1)))


# Modify the header names
tab <- set_header_labels(tab, 
                         row_order = "N.",
                                 territorio = "Comune", 
                                 popolazione = "Popolazione", 
                                 perc_65 = "% anzianiover 65", 
                                 ricoveri_pat = "N. ricoveri per NCDs",
                                 perc_ricoveri_c = "% spesa per ricveri NCDs su totale",
                         over65 = "N. anziani (over 65)")

# Autofit the table
tab <- autofit(tab)

#Add the caption
tab <- set_caption(tab, caption = "Top 15 comuni spesa ricoveri NCDs a parità di anziani")

# Print the result
tab

```

```{r tab_comuni_sani}
tab <- resid_less_c %>% select(-cod_istat)
tab <- flextable(tab)

# Format the proportion column as a percentage with 1 digit
tab <- compose(tab, 
                       j = "perc_ricoveri_c",
                       value = as_paragraph(percent(perc_ricoveri_c, accuracy = 0.1))) 

tab <-  compose(tab, 
                       j = "perc_65",
                       value = as_paragraph(percent(perc_65, accuracy = 0.1)))


# Modify the header names
tab <- set_header_labels(tab, 
                         row_order = "N.",
                                 territorio = "Comune", 
                                 popolazione = "Popolazione", 
                                 perc_65 = "% anziani over 65", 
                                 ricoveri_pat = "N. ricoveri per NCDs",
                                 perc_ricoveri_c = "% spesa per ricoveri NCDs su totale",
                         over65 = "N. anziani (over 65)")

# Autofit the table
tab <- autofit(tab)

#Add the caption
tab <- set_caption(tab, caption = "Top 15 comuni con minor spesa per ricoveri NCDs a parità di anziani")

# Print the result
tab
```

```{r mappa_residui, dpi=300, fig.width=5}
# Factorize your "col" column with custom labels
db_map_res_c$col <- factor(db_map_res_c$col, 
                         levels = c("red", "green", "Na"), 
                         labels = c("Più ricoveri", "Meno ricoveri", ""))

tmap_mode("plot")
tm_shape(db_map_res_c) + # il database con i dati
  tm_polygons("col", # il dato da mappare
              palette = c("red", "green", "white"), # set colors for different categories
              missing = "white", # set color for NA
              title = "Comuni con più o meno spesa per ricoveri NCD rispetto a valore atteso",
              border.lwd = 0.5,
              popup.vars = c("Pop > di 65" = "over65", 
                             "Pop totale" = "popolazione", 
                             "% anziani > 65" = "prop65_map")) +
  tm_shape(italy_province) + # Aggiungi i confini delle province
  tm_borders(lwd = 1.5, col = "darkgreen", alpha = 0.5) + # personalizza lo spessore, il colore e la trasparenza dei confini
  tm_layout(main.title = "Comuni per ricoveri NCDs", main.title.size = 0.8,
            legend.title.size = 0.8, # Make the legend title smaller
            legend.position = c("left", "bottom")) # Reposition the legend

```
